臺灣橋頭地方法院刑事判決
110年度原訴字第3號
                                      110年度訴字第238號
公  訴  人  臺灣橋頭地方檢察署檢察官
被      告  彭治華

            邱雨廷
上  一  人
指定辯護人  陳錦昇律師
上列被告等因詐欺案件，經檢察官提起公訴（110年度偵字第140
6號、第6274號、第6275號）、追加起訴（110年度偵字第7851號
），暨移送併辦（臺灣新竹地方檢察署檢察官110年度偵字第411
9號，及110年度偵字第6640號、第7688號），本院合併審理判決
如下：
    主  文
Ｅ○○犯附表一所示之罪，分別處附表一「罪名、宣告刑及沒收」
欄所示之刑及沒收。有期徒刑不得易科罰金部分（即附表一編號
一、四至七、十五、十七、十九至二十四、二十六、二十九、三
十、三十二、三十三、三十八、四十、四十一、四十四、四十六
、四十七、五十一所示之罪），應執行有期徒刑參年捌月。有期
徒刑得易科罰金部分（即附表一編號二、三、八至十四、十六、
十八、二十五、二十七、二十八、三十一、三十四至三十七、三
十九、四十二、四十三、四十五、四十八至五十所示之罪），應
執行有期徒刑貳年陸月，如易科罰金，以新臺幣壹仟元折算壹日
。
Ｅ○○被訴附表二部分，免訴。
申○○無罪。
    事  實
一、Ｅ○○分別為下列行為：
　㈠基於意圖為自己不法之所有之以網際網路對公眾散布行詐欺 
    取財之犯意，分別於附表一編號1、4至7、15、17、19至22
    、24、26、29、30、32、33、38、41、44、46、51「詐騙時
    間」欄所示之時間，以上開各編號「詐騙方式」欄所示之方
    式，向上開各編號「告訴人/被害人」欄所示之人施以詐術
    ，致其等陷於錯誤，而於上開各編號「匯款（取得利益）時
    間、金額（詐得利益）及帳戶」欄所示之時間，匯款該欄所
    示之金額至該欄所示之帳戶內。
　㈡基於意圖為自己不法之所有之以網際網路對公眾散布行詐欺
    取財及詐欺得利之犯意，分別於附表一編號23、40「詐騙時
    間」欄所示之時間，以上開各編號「詐騙方式」欄所示之方
    式，向上開各編號「告訴人/被害人」欄所示之人施以詐術
    ，致其等陷於錯誤，而於上開各編號「匯款（取得利益）時
    間、金額（詐得利益）及帳戶」欄所示之時間，匯款該欄所
    示之金額至該欄所示之帳戶內，及交付該欄所示之遊戲點數
    予Ｅ○○。
　㈢基於意圖為自己不法之所有之詐欺取財之犯意，分別於附表
    一編號2、3、8至14、16、18、25、27、28、31、34至37、3
    9、42、43、45、47、48、50「詐騙時間」欄所示之時間，
    以上開各編號「詐騙方式」欄所示之方式，向上開各編號「
    告訴人/被害人」欄所示之人施以詐術，致其等陷於錯誤，
    而於上開各編號「匯款（取得利益）時間、金額（詐得利益
    ）及帳戶」欄所示之時間，匯款該欄所示之金額至該欄所示
    之帳戶內。
　㈣基於意圖為自己不法之所有之詐欺取利之犯意，於附表一編
    號49「詐騙時間」欄所示之時間，以該編號「詐騙方式」欄
    所示之方式，向該編號「告訴人/被害人」欄所示之人施以
    詐術，致其陷於錯誤，於該編號「匯款（取得利益）時間、
    金額（詐得利益）及帳戶」欄所示之時間，交付該欄所示之
    遊戲點數予Ｅ○○。
　㈤嗣因附表一「告訴人/被害人」欄所示之人發覺受騙後報警處
    理，經警循線調閱相關監視器錄影畫面資料，認Ｅ○○犯罪嫌
    疑重大，復於民國110年1 月19 日14時15分持臺灣橋頭地方
    檢察署檢察官核發之拘票至嘉義市○區○○○路000號對Ｅ○○及其
    女友申○○執行拘提，並對Ｅ○○、申○○進行附帶搜索，當場扣
    得附表三編號1至3、10所示之物；另經Ｅ○○同意而搜索其當
    時所居住之嘉義市○○路000號嘉新大飯店215號房，當場扣得
    附表三編號4至9所示之物。又員警對附表一編號50之「收款
    帳戶/LINEPAY MONEY電支帳號」所示帳戶中，Ｆ○○所儲存之
    新臺幣（下同）100元，及Ｅ○○花用該編號匯款金額後所餘之
    9,408元，共計9,508元扣押在案，因而查悉上情。
二、案經附表一編號2至16、18至33、35至41、43至50「告訴人/
    被害人」欄所示之人訴由高雄市政府警察局刑事警察大隊、
    高雄市政府警察局仁武分局報告臺灣橋頭地方檢察署檢察官
    偵查起訴、臺灣雲林地方檢察署呈請臺灣高等檢察署檢察長
    核轉臺灣橋頭地方檢察署檢察官追加起訴，及臺灣新竹地方
    檢察署檢察官移送併辦。
    理  由
甲、有罪部分
壹、程序部分
一、管轄權部分
    按案件由犯罪地或被告之住所、居所或所在地之法院管轄，
    刑事訴訟法第5 條第1 項定有明文，而所謂犯罪地，參照刑
    法第4 條之規定，解釋上自應包括行為地與結果地兩者而言
    （最高法院72年度台上字第5894號判決意旨可資參照）。次
    按，詐欺取財犯行之既遂、未遂與否，係以犯罪被害人有無
    受損害失去一定財物之所有權、犯罪行為人有無取得被害人
    交付財物之所有權為判斷基準。就詐欺犯罪經過（歷程）之
    犯罪構成要件整體觀察，被害人遭詐騙後，如以匯款方式（
    包括以無摺存入方式匯款）交付現金財物，則被害人匯出款
    項之金融帳戶所在地（損害結果發生地）、匯入款項之金融
    帳戶所在地及犯罪行為人向金融機構提領之提款地（取得詐
    騙所得地），均應認為係犯罪行為結果發生地之一，而各該
    地域所轄之地方法院均有管轄權。查本案被告Ｅ○○被訴之附
    表一編號5所示之犯行，係告訴人己○○因被告Ｅ○○施以詐術致
    陷於錯誤，而匯款15,500元至不知情之陳逢霖名下之玉山銀
    行岡山分行帳號0000000000000號帳戶之行為，是由告訴人
    己○○所匯入之帳戶係陳逢霖開設於岡山分行之帳戶，足見高
    雄市岡山區係被告Ｅ○○本案犯行取得詐騙所得之結果地之一
    ，揆諸上揭說明，本件犯罪地仍位於本院轄區內，本院自有
    管轄權，附此敘明。
二、證據能力部分
　  按被告以外之人於審判外之陳述，雖不符刑事訴訟法第159
    條之1 至同條之4 之規定，而經當事人於審判程序同意作為
    證據，法院審酌該言詞陳述或書面陳述作成時之情況，認為
    適當者，亦得為證據，刑事訴訟法第159 條之5 第1 項定有
    明文。經查，本件就後述援用之具傳聞性質之證據，被告Ｅ○○及檢察官於本院審判程序中同意作為證據【見院三卷第279
    頁】，本院審酌該等陳述作成時之情況正常，所取得過程並
    無瑕疵，與本案相關之待證事實具有關連性，亦無證明力明
    顯過低等情形，認適當作為證據，依前開規定，認上開陳述
    具有證據能力。又下列其餘認定本案有罪部分之非供述證據
    ，經查並無違反法定程序取得之情，依刑事訴訟法第158 條
    之4 規定反面解釋，亦應具證據能力。
貳、實體事項
一、認定犯罪事實所憑之證據及理由
　　訊據被告Ｅ○○就上揭犯罪事實均坦承不諱【見警一卷第181頁
    、警二卷第30頁至第37頁、併偵一卷第181頁、併偵二卷第1
    20頁至第122頁、追加偵一卷第70頁至第71頁、聲羈卷第37
    頁、院一卷第79頁、院二卷第259頁、院三卷第197頁】，並
    有如附表一「證據出處」欄所示之證據資料可資佐證，另有
    本案詐騙使用手機門號0000000000號、0000000000號申辦使
    用者查詢資料、高雄市政府警察局刑事警察大隊搜索扣押筆
    錄、扣押物品目錄表、被告Ｅ○○自願受搜索同意書、扣案物
    品照片、員警蒐證照片在卷可佐【見他卷第121頁至第134頁
    、警一卷第161頁至第163頁、第167頁、第169頁至第173頁
    、第175頁至第176頁、第177頁、第179頁】，足認被告Ｅ○○
    前揭任意性自白與卷內證據資料相符，可資採為認定犯罪事
    實之依據。從而，本案事證明確，被告Ｅ○○犯行均堪認定，
    各應依法論科。
二、論罪科刑
　㈠論罪部分
　⒈按刑法第339 條之4 第1 項第3 款以廣播電視、電子通訊、
    網際網路或其他媒體等傳播工具，對公眾散布而犯詐欺取財
    罪之立法意旨言明：「考量現今以電信、網路等傳播方式，
    同時或長期對社會不特定多數之公眾發送訊息施以詐術，往
    往造成廣大民眾受騙，此一不特定、多數性詐欺行為類型，
    其侵害社會程度及影響層面均較普通詐欺行為嚴重，有加重
    處罰之必要，爰定為第3 款之加重處罰事由」。被告Ｅ○○就
    事實欄一、㈠及㈡所為各次犯行，係在網路交易平臺或群組上
    刊登佯以欲販售遊戲幣、裝備或帳號之不實訊息，使上網瀏
    覽之不特定人，均可能因此受騙交付財物，故被告Ｅ○○上開
    所為構成刑法第339條之4第1項第3款之加重要件。
　⒉次按，刑法第339 條第1 項、第2 項分別規定詐欺取財罪及
    詐欺得利罪，前者之行為客體係指財物，後者則指取得債權
    、免除債務、延期履行債務或提供勞務等財物以外之財產上
    不法利益（最高法院86年度台上字第3534號判決意旨參照）
    。又網路遊戲虛擬世界之虛擬貨幣、遊戲點數，係以電磁紀
    錄之方式儲存於遊戲伺服器，遊戲帳號所有人對於該虛擬貨
    幣、遊戲點數之電磁紀錄擁有可任意處分或移轉之權，其雖
    為虛擬而非現實可見之有形體財物，而係供人憑以遊玩網路
    遊戲使用，然於現實世界中仍然具有一定之財產價值，玩家
    可透過網路拍賣或交換，與現實世界之財物，難認完全區隔
    而有不同，因此，仍屬刑法詐欺罪保護之法益，若以訛詐手
    段為之，應認係取得財產上不法之利益。經查：
　⑴被告Ｅ○○就附表一編號1、3至8、22、23、28、39、51所示犯
    行，以上開各編號「詐騙方式」欄所示方式詐騙該編號「告
    訴人/被害人」所示之人，指示各該告訴人及被害人將購買
    遊戲幣、裝備、帳號之款項轉帳至各編號「收款帳戶/LINEP
    AYMONEY電支帳號」欄所示之金融帳戶，目的在取得各該告
    訴人及被害人所交付之金錢，以之支付其購買遊戲點數、遊
    戲幣之價款，資以縮短給付流程，被告Ｅ○○所詐得者乃各該
    告訴人及被害人交付之金錢財物。
　⑵又被告Ｅ○○就附表一編號2、9至21、24至27、29至38、40至48
    、50所示犯行，係向上開各編號所示之告訴人及被害人詐取
    其等所匯入帳戶之金錢，核屬財物。另被告Ｅ○○就附表一編
    號23、40及49所示犯行，向上開各編號之告訴人所詐得遊戲
    點數部分，並非現實可見之有形體財物，而係供人憑以參與
    手機遊戲使用，屬具有財產上價值之利益。
　⒊是核被告Ｅ○○就附表一編號1、4至7、15、17、19至22、24、2
    6、29、30、32、33、38、41、44、46、51所為，均係犯刑
    法第339 條之4 第1 項第3 款之以網際網路對公眾散布而犯
    詐欺取財罪；就附表一編號23、40所為，均係犯刑法第339 
    條之4 第1 項第3 款之以網際網路對公眾散布而犯詐欺取財
    罪（匯款至被告Ｅ○○指定帳戶部分），及同條項款之以網際
    網路對公眾散布而犯詐欺得利罪（購買GASH點數部分交付與
    被告Ｅ○○部分）；就附表一編號2、3、8至14、16、18、25、
    27、28、31、34至37、39、42、43、45、47、48、50所為，
    均係犯刑法第339條第1項之詐欺取財罪；就附表一編號49所
    為，係犯刑法第339條第2項之詐欺得利罪。起訴意旨認被告
    Ｅ○○就附表一編號49所為，係犯刑法第339 條第1 項之詐欺
    取財罪，容有未恰，已如前述，惟因二者之基本社會事實相
    同，本院已當庭告知變更起訴法條之意旨【見院三卷第195
    頁】，使被告Ｅ○○得行使訴訟上之攻擊、防禦權，自得依法
    變更起訴法條並予以審理。
　⒋又被告Ｅ○○就附表一編號23、40所為，均係以一行為同時觸犯
    刑法第339 條之4 第1 項第3 款之以網際網路對公眾散布而
    犯詐欺取財罪及以網際網路對公眾散布而犯詐欺得利罪，為
    想像競合犯，應依刑法第55條規定，從一重之以網際網路對
    公眾散布而犯詐欺取財罪處斷。
　⒌被告Ｅ○○就附表一各編號所示犯行間，犯意各別，行為互殊，
    應予分論併罰。
　⒍又臺灣新竹地方檢察署檢察官以110年度偵字第4119號，及11
    0年度偵字第6640號、第7688號移送併辦部分，分別與原起
    訴之附表一編號22、23、28，及附表一編號12、13所示部分
    為事實上同一案件，本院均得併予審理，附此說明。
　㈡按累犯事實之有無，雖與被告是否有罪無關，然係攸關刑罰
    加重且對被告不利之事項，自應由檢察官負主張及指出證明
    方法之實質舉證責任。倘檢察官未主張或具體指出證明方法
    時，可認檢察官並不認為被告構成累犯或有加重其刑予以延
    長矯正其惡性此一特別預防之必要，且為貫徹舉證責任之危
    險結果所當然，是法院不予調查，而未論以累犯或依累犯規
    定加重其刑，即難謂有應調查而不予調查之違法（最高法院
    110年度台上大字第5660號刑事裁定意旨參照）。起訴意旨
    雖以被告Ｅ○○前因違反毒品危害防制條例及妨害性自主等案
    件，經法院判決有期徒刑確定，於106年6月28日執行完畢，
    且被告Ｅ○○於上開徒刑執行完畢，5年內故意再犯本案有期徒
    刑以上之罪，而構成累犯，惟檢察官未就被告Ｅ○○構成累犯
    之「累犯事實」具體指出證明方法，徵諸前述說明，應認檢
    察官就此部分未盡實質舉證責任，本院自毋庸為相關之調查
    及認定，更無從按累犯規定審酌是否加重被告之刑，併予敘
    明。
　㈢爰依據行為人之責任為基礎，審酌被告Ｅ○○不思以正當方式謀
    取所需，竟率爾以附表一「詐騙方式」欄所示之方式，詐取
    附表一「告訴人/被害人」欄所示之人之現金或遊戲點數，
    所為缺乏法治及尊重他人財產權之觀念，不但使告訴人及被
    害人受有相當程度財產損害，亦罔顧告訴人及被害人對渠之
    信任，所為誠屬不該。再考量被告Ｅ○○於本案犯行前，即曾
    因詐欺犯行遭法院判決有罪之前案紀錄（不構成累犯），此
    有被告Ｅ○○之臺灣高等法院被告前案紀錄表在卷可佐【見院
    三卷第322頁至第390頁】，卻仍為本案詐欺犯行，另審酌被
    告Ｅ○○犯後尚能坦承犯行之犯後態度，暨酌以被告Ｅ○○本件各
    次詐欺犯行所詐得金額及利益價值，及被告Ｅ○○雖與附表一
    編號1、2、4、6、10、14、15、17、19、21、24、26、27、
    30、34、35、38、40、41、44、47、49、51「告訴人/被害
    人」欄所示之人達成和解或調解，此有和解筆錄及調解筆錄
    附卷可考【見院一卷第189頁、第191頁、第193頁、第341頁
    、第343頁、第345頁、第347頁、第349頁、第351頁、第353
    頁、第355頁、第357頁、第359頁、第361頁、第363頁、第3
    65頁、第367頁、第369頁、第371頁、第373頁、第375頁、
    院二卷第39頁至第40頁、追加院卷第109頁至第110頁】，然
    迄今均未依約履行賠償上揭告訴人及被害人所受之損害，此
    據被告Ｅ○○供述在卷【見院三卷第196頁】；兼衡其自陳高中
    肄業之智識程度、入監前從事裝潢業、月收入約40,000元之
    經濟狀況【見院三卷第303頁】等一切情狀，分別量處如附
    表一「罪名、宣告刑及沒收」欄所示之刑，並就宣告得易科
    罰金刑之部分，諭知易科罰金之折算標準。另審酌被告Ｅ○○
    所為本案各次犯行均係侵害他人之財產法益，罪質相同，暨
    考量各罪犯罪時間相距時間、所詐得之金額及利益價值，及
    其對於法秩序之輕率態度、社會整體之危害等總體情狀，分
    就有期徒刑不得易科罰金（即附表一編號1、4至7、15、17
    、19至24、26、29、30、32、33、38、40、41、44、46、47
    、51）與得易科罰金（即附表一編號2、3、8至14、16、18
    、25、27、28、31、34至37、39、42、43、45、48至50）部
    分，各定其應執行之刑如主文所示，並就得易科罰金部分，
    諭知如易科罰金之折算標準。
參、沒收
一、扣案之附表三編號1所示之手機1支及其內門號0000000000號
    SIM卡1張，係被告Ｅ○○所有，且供其為附表一編號44至50所
    示犯行所用之物，業據被告Ｅ○○供述在卷【見院二卷第259 
    頁、院三卷第282頁至第283頁】，並經證人即附表一編號44
    至50「告訴人/被害人」所示之人證述明確【見警一卷第393
    頁至第395頁、第399頁、第403頁至第404頁、第529頁至第5
    31頁、警五卷第535頁至第537頁、第1032頁至第1033頁】，
    並有扣案附表三編號1所示手機之MESSENGER軟體之對話紀錄
    附卷足佐【見警一卷第33頁至第35頁、第39 頁至第47頁、
    第49頁至第51頁】，爰依刑法第38條第2 項前段規定，於被
    告Ｅ○○所犯附表一編號44至50所示犯行之罪刑項下宣告沒收
    。至供被告Ｅ○○所犯附表一其餘編號所示犯行所使用之手機
    或門號，未據扣案，惟依被告Ｅ○○供稱於案發後業已丟棄【
    見院二卷第260頁】，復非法律明定不論所有權歸屬均應沒
    收之違禁物，再佐以手機及門號並非難以取得之物，縱予沒
    收所收之特別預防及社會防衛效果亦甚微弱，更欠缺刑法上
    之重要性，本諸刑法第38條之2第2 項規定之意旨，爰認尚
    無宣告沒收之必要，而不予宣告沒收。
二、犯罪所得部分
　  按犯罪所得，屬於犯罪行為人者，沒收之。前2 項之沒收，
    於全部或一部不能沒收或不宜執行沒收時，追徵其價額。第
    1 項及第2 項之犯罪所得，包括違法行為所得、其變得之物
    或財產上利益及其孳息。刑法第38條之1 第1 項前段、第3 
    項、第4 項分別定有明文。又依刑法第38條之1 第4 項規定
    ，違法行為所得與轉換而得之物（即變得之物），二者實屬
    同一，自應就該違法行為所得變得之物、或變得之財產上利
    益宣告沒收，以貫徹「任何人都不能坐享或保有犯罪所得或
    犯罪所生利益」之立法意旨，經查：
　㈠被告Ｅ○○就附表一編號1、3至8、22、23、28、39、51所示犯
    行，指示上開各編號「告訴人/被害人」欄所示之人匯款至
    其所指定之帳戶，全數或部分款項分別用以向善意第三人購
    買遊戲幣、遊戲點數或LINE POINT點數，是被告Ｅ○○就此部
    分犯行向上開告訴人及被害人所詐得之現金，經縮短給付交
    付予第三人，並因此所獲得遊戲幣、遊戲點數或LINE POINT
    點數，核屬其所犯前揭犯行之犯罪所得變得之財產上之利益
    ，且未扣案，而應依刑法第38條之1第1項前段、第3項及第4
    項之規定，分別於其所犯之罪刑項下宣告沒收，並諭知於全
    部或一部不能沒收或不宜執行沒收時，追徵其價額。
　㈡另被告Ｅ○○所犯附表一編號2、9至21、23至27、29至38、40至
    49所示犯行，指示上開各編號「告訴人/被害人」欄所示之
    人匯款至各編號「匯款（取得利益）時間、金額（詐得利益
    ）及帳戶」欄所示帳戶之金額（其中附表一編號2所示款項
    係再指示該編號「收款帳戶/LINEPAYMONEY」欄帳戶使用人
    葉翰霖轉帳至其指定帳戶），及交付該欄所示之遊戲點數，
    暨其就附表一編號6所示犯行，該編號所示之告訴人匯款該
    編號「匯款（取得利益）時間、金額（詐得利益）及帳戶」
    所示之金額至該欄所示之帳戶後，除13,350元作為購買遊戲
    點數外，餘款1,650元則由該帳戶使用人匯至被告Ｅ○○所指定
    之帳戶，均屬被告Ｅ○○所為上開犯行之犯罪所得，亦應依刑
    法第38條之1第1項前段、第3項之規定，於被告Ｅ○○所犯上開
    犯行之罪刑項下宣告沒收，並諭知於全部或一部不能沒收或
    不宜執行沒收時，追徵其價額。
　㈢又被告Ｅ○○就附表一編號50所示犯行，告訴人寅○○匯款21,000
    元至電支帳號0000000000號帳戶，其中11,592元業經被告Ｅ○○於商店消費購買價值3,000元、3,000元、800元、170元、1
    ,352元、1,055元及2,215元之商品完畢，所餘之9,408元則
    經警查扣在案，此據被告Ｅ○○供述在卷【見警一卷第19頁至
    第20頁】，並有電支帳號0000000000號帳戶交易明細資料附
    卷足稽【見院二卷第200頁】，是被告Ｅ○○以告訴人寅○○所匯
    款之現金在店內消費之商品及消費所餘款項，分別核屬其所
    犯該犯行之犯罪所得變得之財產上之物及犯罪所得，應依刑
    法第38條之1第1項前段及第3項規定，於其所犯該犯行之罪
    刑項下宣告沒收，另就未扣案之消費商品，依刑法第38條之
    1第3項之規定，諭知於全部或一部不能沒收或不宜執行沒收
    時，追徵其價額。至員警所查扣電支帳號0000000000號帳戶
    9,508元中之100元，原為該帳戶所有人Ｆ○○所存入之款項，
    而非被告Ｅ○○所犯本案之詐欺所得，此有該帳戶之交易明細
    足資佐證【見院二卷第200頁】，故不予宣告沒收。
四、扣案附表三編號4至9所示之物，雖為被告Ｅ○○所有，然被告Ｅ
    ○○均否認與其所犯本案犯行有關【見院二卷第260頁】，且
    遍查全卷未見足資認定上開物品與本案犯行相關之證據，又
    附表三編號10所示之物，為被告申○○所有【見警一卷第88頁
    】，雖有用於與幣商聯繫，此有附表三編號10所示手機內留
    存之LINE對話紀錄在卷可佐【見警一卷第97頁至第102頁、
    第103頁至第113頁】，但難認屬供被告Ｅ○○為本案犯行所用
    之物（詳丁、被告申○○就本案被訴之犯罪事實宣告無罪之部
    分），故均不予宣告沒收。
五、末前揭宣告沒收之物，依刑法第40條之2 第1 項規定，併執
    行之。
乙、不另為無罪之諭知
壹、公訴意旨另以：被告Ｅ○○就附表一編號18所示犯行，對該編
    號所示之告訴人Ｍ○○施以該編號「詐騙方式」欄所示之詐術
    ，除詐得告訴人Ｍ○○於附表一編號18「匯款（取得利益）時
    間、金額（詐得利益）及帳戶」所示時間，匯款至被告Ｅ○○
    所指定該欄所示帳戶之該欄所示之現金外，另詐得告訴人Ｍ○○於109年10月31日13時32分及不詳時間分別匯款至00000000
    00號電支帳戶之14,000元及21,500元。因認被告Ｅ○○此部分
    亦涉犯刑法第339條第1項之詐欺取財罪嫌等語。
貳、公訴意旨認被告Ｅ○○涉犯此部分罪嫌，無非係以被告Ｅ○○於警
    詢及偵訊之自白、告訴人Ｍ○○於警詢之證述、警方製作之被
    害人一覽表、告訴人Ｍ○○所提供之對話紀錄、LINEPAY MONEY
    頁面擷圖為其主要論據。
參、經查，證人即告訴人Ｍ○○於警詢時證稱：被告Ｅ○○對伊為附表
    一編號18所示犯行後，表示反悔不賣遊戲裝備要把錢退還給
    伊，但表示因LINE PAY帳戶餘額不足，故先用金融帳戶匯款
    至伊帳戶，並於109年10月31日13時32分匯款14,000元至伊
    所申設之玉山銀行帳戶，伊就轉帳該筆匯入14,000元至被告
    Ｅ○○原先所指定之LINEPAY帳戶，但被告Ｅ○○還是未將允諾之
    款項退還，之後被告Ｅ○○另稱伊LINEPAY帳戶被自動扣款餘額
    不足，另於109年11月1日匯款5,000元及16,500元至伊所申
    設之玉山銀行帳戶，伊再依被告Ｅ○○指示，於同日將5,000元
    及16,500元匯款至指定之LINEPAY帳戶等語【見他卷第197頁
    】，此與告訴人Ｍ○○所提出之帳戶交易明細及LINE對話紀錄
    內容互核相符【見他卷第200頁至第204頁】，是告訴人Ｍ○○
    於109年10月31日、同年11月1日係依被告Ｅ○○所指示，將被
    告Ｅ○○所匯至其銀行帳戶之14,000元、5,000元及16,500元，
    轉匯至被告Ｅ○○所指定之LINEPAY帳戶，故被告Ｅ○○要求告訴
    人Ｍ○○此部分轉帳匯款行為，並非要求告訴人Ｍ○○交付自己之
    財物，而未侵害告訴人Ｍ○○之財產法益，是被告Ｅ○○此部分行
    為自難認有公訴意旨所指對告訴人Ｍ○○施以詐術致其交付財
    物，而構成刑法第339條第1項之詐欺取財之犯行，本應對被
    告Ｅ○○為無罪之諭知，然依本件公訴意旨，被告Ｅ○○此部分若
    成立犯罪，亦與其前揭經論罪科刑之附表一編號18所示之犯
    行，具有接續犯之實質上一罪關係，爰不另為無罪之諭知。
丙、免訴部分
壹、公訴意旨略以：被告Ｅ○○基於意圖為自己不法之所有之詐欺
    取財之犯意，分別於附表二「詐騙時間」欄所示之時間，以
    該編號「詐騙方式」欄所示之方式，向告訴人亥○○施以詐術
    ，致其陷於錯誤，而於該編號「匯款時間、金額及帳戶」欄
    所示之時間，匯款該欄所示之金額至該欄所示之帳戶內。因
    認被告Ｅ○○涉犯刑法第339條第1項之詐欺取財罪嫌等語。
貳、按案件曾經判決確定者，應為免訴之判決，刑事訴訟法第30
    2 條第1 款定有明文。　
參、經查，被告Ｅ○○所犯附表二所示之犯行，另經臺灣新竹地方
    檢察署檢察官提起公訴，且經臺灣新竹地方法院於111年1月
    26日以110年度易字第568號判決處有期徒刑5月，並於111年
    3月3日判決確定等情，有上揭判決書、被告Ｅ○○之臺灣高等
    法院被告前案紀錄附卷可參【見院三卷第371頁】，觀諸前
    案判決認定被告Ｅ○○之犯罪方式、告訴人、遭詐騙情節及告
    訴人受騙後匯款之金額、日期及帳戶之事實，與本案附表二
    之犯罪事實相同，核屬同一案件，自為上開確定判決之既判
    力所及，揆諸前開說明，應為免訴判決之諭知。
丁、被告申○○就本案被訴之犯罪事實宣告無罪之部分
壹、公訴意旨略以：被告申○○與其男友即被告Ｅ○○，共同意圖為
    自己不法之所有，基於詐欺取財之犯意聯絡，先由被告Ｅ○○
    為附表一、二及乙、不另為無罪諭知之公訴意旨所示之犯行
    ，再由被告申○○協助將詐得的遊戲點數或款項儲值至渠等使
    用之網路遊戲帳號中，復由被告申○○聯繫「GOLD KING金少
    爺優質幣商」、「星聚點」等網路遊戲幣商，將網路遊戲點
    數兌換為新臺幣（幣商收取點數後，傳送QR CODE或序號給
    被告Ｅ○○、被告申○○），復由被告Ｅ○○及申○○一同前往超商以
    無卡提款方式提領詐得之款項花用，而以此方式與被告Ｅ○○
    共同為附表一、附表二及乙、不另為無罪諭知之公訴意旨所
    示之犯行。因認被告申○○就附表一編號1、4至7、15、17、1
    9至23、24、26、29、30、32、33、38、40、41、44、46、5
    1所為，均係犯刑法第339條之4第1項第3款之加重詐欺罪嫌
    ；就附表一編號2、3、8至14、16、18（含乙、不另為無罪
    諭知之公訴意旨部分）、25、27、28、31、34至37、39、42
    、43、45、47至50、附表二所為，均係涉犯同法第339條第1
    項之詐欺取財罪嫌等語。
貳、按傳聞法則之設，係為保障被告之反對詰問權，故於無罪判
    決，縱然法院採用無具證據能力之證據，作為判斷依據，對
    於被告而言，既無不利益，自毋庸贅述所依憑之證據資料究
    竟有無證據能力，以符合判決精簡原則之要求，合先敘明（
    最高法院104年度台上字第1374號判決意旨可參）。
參、次按犯罪事實應依證據認定之，無證據不得認定犯罪事實；
    不能證明被告犯罪者，應諭知無罪之判決，刑事訴訟法第15
    4 條第2 項、第301 條第1 項分別定有明文。又認定不利於
    被告之事實，須依積極證據，苟積極證據不足為不利於被告
    事實之認定時，即應為有利於被告之認定，更不必有何有利
    之證據；認定犯罪事實所憑之證據，雖不以直接證據為限，
    間接證據亦包括在內，然而無論直接或間接證據，其為訴訟
    上之證明，須於通常一般之人均不致有所懷疑，而得確信為
    真實之程度者，始得據為有罪之認定，若其關於被告是否犯
    罪之證明未能達此程度，而有合理性懷疑之存在，致使無從
    形成有罪之確信，根據「罪證有疑，利於被告」之證據法則
    ，即不得遽為不利於被告之認定。次按事實之認定，應憑證
    據，如未能發現相當證據，或證據不足以證明，自不能以推
    測或擬制之方法，以為裁判之基礎。再刑事訴訟法第161 條
    第1 項規定：檢察官就被告犯罪事實，應負舉證責任，並指
    出證明之方法。因此，檢察官對於起訴之犯罪事實，應負提
    出證據及說服之實質舉證責任。倘其所提出之證據，不足為
    被告有罪之積極證明，或其指出證明之方法，無從說服法院
    以形成被告有罪之心證，基於無罪推定之原則，自應為被告
    無罪判決之諭知（最高法院30年上字第816 號、76年台上字
    第4986號、92年台上字128號判決意旨參照）。
肆、公訴意旨認被告申○○涉有上揭罪嫌，無非係以被告申○○於警
    詢及偵查中之供述、被告Ｅ○○於警詢及偵查中之供述、附表
    一及二「告訴人/被害人」欄所示之人於警詢時指述、證人
    洪藝甄、葉翰霖、蘇柏翰、陳逢霖、廖翊臣、林冠廷、余玥
    靚之證述、扣案之行動電話、搜索扣押筆錄、扣押物品目錄
    表、扣案物品照片、被告2人手機內LINE、臉書MESSENGER訊
    息擷圖照片、儲值網路遊戲點數之電子發票等件，為其主要
    論據。
伍、訊據被告申○○固坦承其有聯繫「星聚點」、「GOLDKING 金
    少爺優質幣商」為其男友即被告Ｅ○○將遊戲點數兌換為新臺
    幣之事實，惟堅詞否認有何詐欺之犯行，並辯稱：被告Ｅ○○
    係給伊現金讓伊購買遊戲點數，等被告Ｅ○○在遊戲中贏了更
    多點數之後，被告Ｅ○○就再叫伊換回現金，伊對於此部分所
    得係屬詐欺所得並不知情等語。其辯護人則為其辯稱：①依
    被告Ｅ○○於偵查及審理中證述，被告申○○對其所犯並不知情
    ，被告Ｅ○○雖於偵訊中曾證稱被告申○○不能說對其犯詐欺犯
    行不知情，但同時證稱因為被告申○○會叫其改邪歸正，可見
    被告申○○並不贊成被告Ｅ○○為詐欺行為，豈可能與被告Ｅ○○共
    犯詐欺犯行？②又被告申○○於檢察官訊問時，表示對於幫被
    告Ｅ○○將遊戲點數洗成現金的部分是詐騙所得心中有數，而
    願意承認幫助詐欺，然被告申○○當日前一次經檢察官訊問時
    尚強調不知被告Ｅ○○叫其換的遊戲點數是詐騙而來，嗣檢察
    官先將被告申○○還押拘留室，改為訊問被告Ｅ○○，之後才對
    被告申○○進行訊問，此時檢察官告知被告申○○，被告Ｅ○○陳
    稱有將詐騙得來之點數由被告申○○換成新臺幣，是否承認幫
    助詐欺，此時被告申○○始改口表示願意承認，可見當時被告
    申○○應係害怕遭羈押始坦承為詐欺行為等語。
陸、本院得心證之理由
一、被告申○○為被告Ｅ○○之女友，且曾為被告Ｅ○○聯繫「GOLD KIN
    G金少爺優質幣商」、「星聚點」等網路遊戲幣商，將網路
    遊戲點數兌換為新臺幣之事實，業經被告申○○坦承在卷【見
    警一卷第91頁至第92頁、他卷第386頁至第387頁、第391頁
    、院二卷第221頁】，並經證人即被告Ｅ○○證述明確【見他卷
    第399頁】，復有扣案之附表三編號10所示手機內被告申○○
    與LINE暱稱「GOLD KING金少爺優質幣商」、「星聚點」之
    人對話紀錄在卷足佐【見警一卷第97頁至第102頁、第103頁
    至第113頁】，而堪認定。另被告Ｅ○○犯附表一所示詐欺犯行
    ，業經本院認定如前，及其所犯附表二所示犯行，亦經被告
    Ｅ○○供述明確【見院三卷第197頁】，並經證人即告訴人亥○○
    證述歷歷【見警五卷第913 頁至第915頁】，並有亥○○所提
    供其與暱稱「陳文志」之對話紀錄及交易明細附卷可佐【見
    警五卷第919頁】，亦堪認定。
二、證人即被告Ｅ○○於審理時證稱：伊於109年9月至110年1月間
    之期間與被告申○○同居，該段期間所獲取之詐欺所得，僅有
    星幣係交由被告申○○兌換，且僅有數次，如是現金匯入LINE
     PAY帳戶就是由伊自行處理；另當時係從事裝潢業之正當工
    作，月收入約4萬多元，而當時購買星幣之來源，除詐欺所
    得外，亦有與詐欺無涉之裝潢收入，是交由被告申○○兌換成
    現金之星幣並非全為詐騙得來，而伊現在無法判斷交由被告
    申○○兌換現金之星幣來源與本案何次犯行相關等語【見院三
    卷第198頁至第206頁】；而參以被告申○○於審理時供稱：被
    告Ｅ○○與伊交往期間有做裝潢賺錢，後期從事賭博或線上賭
    博時也都有賺錢，且之前都是被告Ｅ○○自行兌換，只有遭警
    查扣附表三編號10所示手機內其與「GOLD KING金少爺優質
    幣商」、「星聚點」之對話，才係由伊出面進行兌換作業等
    語【見院二卷第219頁】，與被告Ｅ○○上開證述一致，可見被
    告Ｅ○○交由被告申○○所兌換星幣之來源部分係合法所得，且
    被告Ｅ○○並未將詐欺所得之現金全數交由被告申○○去換取遊
    戲幣，亦非將詐得之遊戲幣均交由被告申○○兌換現金。再酌
    以被告Ｅ○○於該段期間除為本案犯行外，另有為其他詐欺犯
    行，此有卷附之臺灣新竹地方檢察署檢察官110年度偵緝字
    第111、112、113、114、115、116號及調偵緝字第3號起訴
    書【見偵一卷第227頁至第頁240】，及被告Ｅ○○之臺灣高等
    法院被告前案紀錄表在卷可佐【見院三卷第322頁至第391頁
    】，是被告申○○為被告Ｅ○○兌換現金之遊戲幣來源，既可能
    係屬被告Ｅ○○依循正當管道所賺取，且無法證明為被告Ｅ○○所
    為本案詐欺犯行所得，自難以被告申○○為被告Ｅ○○將遊戲幣
    兌換現金之行為，認被告申○○為被告Ｅ○○所犯附表一、二所
    示犯行之共犯。
三、至證人即被告Ｅ○○於審理時固證稱：伊係因有三個孩子需扶
    養、工作不順，且要清償被告申○○先前積欠之債務、生產費
    用及生活費用才犯附表一、二所示之詐欺犯行等語【見院三
    卷第199頁至第200頁】，及被告申○○於偵查中亦坦認對於被
    告Ｅ○○所交由其兌換現金之遊戲幣部分為詐欺所得之事於心
    中有數【見他卷第391頁】，而公訴人以上揭陳述主張被告Ｅ
    ○○所交由被告申○○兌換現金之遊戲幣係屬詐欺所得，且應為
    同居之被告申○○所悉，故認被告申○○與被告Ｅ○○共犯本案犯
    行，然將部分工作收入第一時間選擇購買遊戲幣投入網路賭
    博期以賺取更高利潤，而非用於日常生活開銷或清償債務，
    於實務上並非少見，自難以被告Ｅ○○上揭證述其工作收入無
    法支應日常生活開銷或清償債務，遽認其所稱交由被告申○○
    兌換現金之遊戲幣來源係屬正當管道，非屬實在，並以此對
    被告申○○為不利之認定。
柒、綜上所述，依公訴人所提出之證據及調查證據之結果，尚無
    法使本院就被告申○○有為公訴意旨所示之詐欺犯行乙情，達
    於無所懷疑而得確信為真實之程度。是本案既不能證明被告
    申○○此部分犯罪，揆諸前揭條文及判決意旨，自應為無罪之
    諭知。
據上論斷，應依刑事訴訟法第299條第1項前段、第300條、第301
條，判決如主文。
本案經檢察官Ｘ○○提起公訴及追加起訴，檢察官陳榮林、陳興男
移送併辦，檢察官陳盈辰到庭執行職務。
中　　華　　民　　國　　111 　年　　8 　　月　　19　　日
              刑事第二庭      審判長法  官  黃右萱
                                    法  官  李怡靜
　　　　　　　        　　　　　　　法  官  姚怡菁 
以上正本證明與原本無異。
如不服本判決應於收受送達後20日內向本院提出上訴書狀，並應
敘述具體理由；如未敘述上訴理由者，應於上訴期間屆滿後20日
內向本院補提理由書（均須按他造當事人之人數附繕本）「切勿
逕送上級法院」。
中　　華　　民　　國　　111 　年　　8 　　月　　22　　日
                                    書記官 楊淳如
附表一
編 號 告訴人/被害人 詐騙時間 詐騙方式 匯款（取得利益）時間、金額（詐得利益）及帳戶   證據出處 罪名、宣告刑及沒收     時間 金額 （新臺幣）/詐得利益 收款帳戶/LINEPAYMONEY電支帳號   1 （原起訴書附表編號1） 被害人 辰○○  109年9月24日 Ｅ○○先向不知情之洪藝甄請求代為儲值遊戲幣，並由洪藝甄提供右列帳戶帳號供Ｅ○○匯款；後Ｅ○○再於臉書社團「洛汗M台版手遊交流區」內以暱稱「徐杏杏」發布佯稱欲販售遊戲幣之貼文，復提供LINE ID：tm30678tm供辰○○加入聯繫，致辰○○陷於錯誤，而於右列所示時間匯款右列所示金額至Ｅ○○指定之右列所示帳戶內。洪藝甄收得右列款項後，依Ｅ○○指示購買28000元之遊戲幣儲值至Ｅ○○指定遊戲帳戶。 109年9月24日21時1分 28,000元 000-00000000000000  1.證人辰○○、洪藝甄於警詢之證述（警一卷第513至515頁、警六卷第143至150頁） 2.辰○○提供網路銀行交易明細（警六卷第89頁）   Ｅ○○以網際網路對公眾散布而犯詐欺取財罪，處有期徒刑壹年參月。未扣案之犯罪所得即價值新臺幣貳萬捌仟元之遊戲幣沒收，於全部或一部不能沒收或不宜執行沒收時，追徵其價額。 2 （原起訴書附表編號2） 告訴人 乙○○ 109年11月5日 Ｅ○○先向不知情葉翰霖佯稱要販售遊戲幣，與葉翰霖取得聯繫後，又輾轉取得葉翰霖所提供之右列帳戶帳號；後Ｅ○○在LINE群組「洛汗M」內見乙○○傳送欲收購遊戲裝備之留言，即以LINE暱稱「冰果」及行動電話門號0000000000號與乙○○聯繫，謊稱可販售該遊戲裝備，致乙○○陷於錯誤，而於右列所示時間匯款右列所示金額至Ｅ○○指定之右列所示帳戶內，葉翰霖收得右列款項後，先於LINE帳戶儲值16000元，再以LINE好友間轉帳交易方式轉帳16000元至Ｅ○○指定之LINE帳戶。 109年11月5日11時56分   16,000元 000-00000000000000 1.證人王詠紹、葉翰霖於警詢之證述（他卷第209至210頁、213至215頁） 2.中華郵政股份有限公司110年12月24日儲字第1100965771號函檢附葉翰霖左列帳戶資料及交易明細（院二卷第145頁） Ｅ○○犯詐欺取財罪，處有期徒刑肆月，如易科罰金，以新臺幣壹仟元折算壹日。未扣案之犯罪所得即新臺幣壹萬陸仟元之現金沒收，於全部或一部不能沒收或不宜執行沒收時，追徵其價額。 3 （原起訴書附表編號3） 告訴人 Ａ○○ 109年11月6日 Ｅ○○先向不知情之蘇柏翰稱要購買GASH遊戲點數，並由蘇柏翰提供Ｅ○○右列帳戶帳號供其匯款價金；後Ｅ○○見Ａ○○於臉書社團「天堂M（台版）保護＆寶石＆帳號買賣交易」內發布要收購遊戲帳號之貼文，即以Messenger暱稱「杏徐」及電話門號0000000000號與Ａ○○聯繫，謊稱可販售該遊戲帳號，致Ａ○○陷於錯誤，而於右列所示時間匯款右列所示金額至Ｅ○○指定之右列所示帳戶內。蘇柏翰收得右列款項後，則將16000點GASH點數以告知儲值序號方式交付與Ｅ○○。 109年11月6日12時18分  15,000元 000-00000000000000 1.證人Ａ○○、蘇柏翰於警詢之證述（他卷第219至220頁、231至237頁） 2.蘇柏翰郵局帳戶歷史交易明細（警六卷第171頁） Ｅ○○犯詐欺取財罪，處有期徒刑肆月，如易科罰金，以新臺幣壹仟元折算壹日。未扣案之犯罪所得即價值新臺幣壹萬伍仟元之遊戲點數沒收，於全部或一部不能沒收或不宜執行沒收時，追徵其價額。 4 （原起訴書附表編號4） 告訴人 Ｔ○○ 109年11月6日   Ｅ○○先向不知情之蘇柏翰稱要購買GASH遊戲點數，並由蘇柏翰提供Ｅ○○右列帳戶帳號；後Ｅ○○於8591遊戲交易平台上發布佯稱販售遊戲裝備之貼文，復提供LINE暱稱「修齊」之ID供Ｔ○○加入聯繫，致Ｔ○○陷於錯誤，而於右列所示時間匯款右列所示金額至Ｅ○○指定之右列所示帳戶內。蘇柏翰收得右列款項後，則將16000點GASH點數以告知儲值序號方式交付與Ｅ○○。 109年11月6日16時59分  15,000元 000-00000000000000 1.證人Ｔ○○、蘇柏翰於警詢之證述（他卷第223至227頁、231至237頁） 2.Ｔ○○提供與LINE暱稱「修齊」之對話記錄（警六卷第103至105頁） 3.Ｔ○○網路銀行交易明細（警六卷第105頁） 4.蘇柏翰郵局帳戶歷史交易明細（警六卷第171頁） Ｅ○○以網際網路對公眾散布而犯詐欺取財罪，處有期徒刑壹年參月。未扣案之犯罪所得即價值新臺幣壹萬伍仟元之遊戲點數沒收，於全部或一部不能沒收或不宜執行沒收時，追徵其價額。 5 （原起訴書附表編號5） 告訴人 己○○ 109年11月11日  Ｅ○○先以LINE暱稱「世東」向不知情之陳逢霖稱要購買GASH遊戲點數，並由陳逢霖提供Ｅ○○右列帳戶帳號；後Ｅ○○以暱稱「俊俊安」於8591遊戲交易平台發布佯稱欲販售遊戲裝備之貼文，復提供行動電話門號0000000000號供己○○聯繫，致己○○陷於錯誤，而於右列所示時間匯款右列所示金額至Ｅ○○指定之右列所示帳戶內。陳逢霖收得右列款項後，則將18000點GASH點數以告知儲值序號方式交付Ｅ○○。 109年11月11日20時7分  15,500元 000-0000000000000 1.證人己○○、陳逢霖於警詢之證述（他卷第85至88頁、249至250頁、257至258頁） 2.己○○網路銀行交易明細（警六卷第111頁） 3.陳逢霖提供與LINE暱稱「世東」對話記錄（他卷第91至93頁） Ｅ○○以網際網路對公眾散布而犯詐欺取財罪，處有期徒刑壹年參月。未扣案之犯罪所得即價值新臺幣壹萬伍仟伍佰元之遊戲點數沒收，於全部或一部不能沒收或不宜執行沒收時，追徵其價額。 6 （原起訴書附表編號6） 告訴人 天○○ 109年11月12日  Ｅ○○先以LINE暱稱「俊安」向不知情之廖翊臣稱要購買GASH遊戲點數，並由廖翊臣提供Ｅ○○右列帳戶帳號；後Ｅ○○以暱稱「俊俊安」於8591遊戲交易平台發布佯稱欲販售遊戲裝備之內容，並提供行動電話門號0000000000號供天○○聯繫，致天○○陷於錯誤，而於右列所示時間匯款右列所示金額至Ｅ○○指定之右列所示帳戶內。廖翊臣收得右列款項後，則將15000點GASH點數（約定價金為13350元）以告知儲值序號方式交付Ｅ○○，並以LINE好友轉帳交易方式轉帳1650元至Ｅ○○所指定之LINE帳戶。 109年11月12日20時40分   15,000元 000-000000000000（原起訴書誤載為000-00000000000000號，業經公訴檢察官當庭更正） 1.證人天○○、廖翊臣於警詢之證述（警一卷第275至278頁、281至285頁） 2.天○○提供8591平台商品頁面截圖（警六卷第122頁）、行動電話門號0000000000聯絡資訊及imassege對話記錄（警六卷第123至125頁）、ATM交易明細（警六卷第124頁） 3.廖翊臣所提供網路銀行及LINEPAYMONEY交易明細（他卷第287、289頁）、LINE暱稱「俊安」個人資訊頁面（他卷第288頁） Ｅ○○以網際網路對公眾散布而犯詐欺取財罪，處有期徒刑壹年參月。未扣案之犯罪所得即價值新臺幣壹萬參仟參佰伍拾元之遊戲點數及新臺幣壹仟陸佰伍拾元之現金均沒收，於全部或一部不能沒收或不宜執行沒收時，追徵其價額。 7 （原起訴書附表編號7） 告訴人 壬○○ 109年11月19日 Ｅ○○先以LINE暱稱「槍（圖案）」請求不知情之林冠廷代為購買遊戲點數，林冠廷便提供Ｅ○○右列帳戶帳號；後Ｅ○○於8591遊戲交易平台發布佯稱欲販售遊戲裝備之貼文，並提供LINE ID:e0000000e（暱稱「（水槍圖案）」及行動電話0000000000號供壬○○聯繫，致壬○○陷於錯誤，而於右列所示時間匯款右列所示金額至Ｅ○○指定之右列所示帳戶內。林冠廷則依指示購買價值17000元之GASH點數及Mycard點數，再以告知儲值序號方式交付Ｅ○○。 109年11月19日21時46分  17,000元 000-00000000000000（原起訴書誤載為000-00000000000000號，業經公訴檢察官當庭更正） 1.證人壬○○、林冠廷於警詢之證述（警六卷第127至133頁、189至192頁） 2.林冠廷提供與LINE暱稱「槍（圖案）」對話記錄（院二卷第214-41至214-57頁） 3.中華郵政股份有限公司110年12月24日儲字第1100965771號函檢附左列帳戶資料及交易明細（院二卷第135頁至143頁） Ｅ○○以網際網路對公眾散布而犯詐欺取財罪，處有期徒刑壹年參月。未扣案之犯罪所得即價值新臺幣壹萬柒仟元之遊戲點數沒收，於全部或一部不能沒收或不宜執行沒收時，追徵其價額。 8 （原起訴書附表編號8） 告訴人 癸○○ 110年1月13日 Ｅ○○先以Messenger暱稱「志文陳」向不知情之余玥靚男友李冠霆請其代為儲值遊戲點數，並由李冠霆提供余玥靚所有之右列帳戶予Ｅ○○匯款；後Ｅ○○見癸○○於臉書遊戲社團中發布要收購天堂M遊戲鑽石，便分別以Messenger暱稱「韓鈺祐（葉呈誠）」、LINE暱稱「葉誠」與癸○○聯繫，謊稱可販售該遊戲鑽石，致癸○○陷於錯誤，而於右列所示時間匯款右列所示金額至Ｅ○○指定之右列所示帳戶內。李冠霆收取右列款項後依Ｅ○○指示儲值等值之遊戲點數至Ｅ○○指定遊戲帳戶。 110年1月13日3時18分 5,000元 000-000000000000 1.證人癸○○、余玥靚於警詢之證述（警一卷第541至543頁、警六卷第193至197頁） 2.余玥靚提供相關臉書代儲點書貼文及與Messenger暱稱「志文陳」對話記錄（院二卷第214-3至214-33頁） 3.國泰世華商業銀行存匯作業管理部110年12月23日國世存匯作業字第1100210952號函暨檢附余玥靚之左列帳戶資料及交易明細（院二卷第157至161頁） Ｅ○○犯詐欺取財罪，處有期徒刑參月，如易科罰金，以新臺幣壹仟元折算壹日。未扣案之犯罪所得即價值新臺幣伍仟元之遊戲點數沒收，於全部或一部不能沒收或不宜執行沒收時，追徵其價額。 9 （原起訴書附表編號9） 告訴人 丁○○ 109年8月6日  Ｅ○○於LINE群組「TMS新楓之谷買賣交易-買賣交流區」中見丁○○發布欲購買遊戲裝備之留言，即以LINE暱稱「明智（張文）」與丁○○聯繫，謊稱可販售該遊戲裝備，致丁○○陷於錯誤，而於右列所示時間匯款右列所示金額至Ｅ○○指定之右列所示帳戶內。 109年8月6日3時56分  15,180元 000-00000000000000 1.證人丁○○於警詢之證述（警三卷第277至279頁） 2.丁○○提供與LINE暱稱「明智（張文」對話記錄（警三卷第285至289頁）、LINE群組貼文截圖（警三卷第290頁） 3.中華郵政股份有限公司110年12月24日儲字第1100965771號函檢附左列帳戶資料及交易明細（院二卷第135頁至141頁） Ｅ○○犯詐欺取財罪，處有期徒刑肆月，如易科罰金，以新臺幣壹仟元折算壹日。未扣案之犯罪所得即新臺幣壹萬伍仟壹佰捌拾元之現金沒收，於全部或一部不能沒收或不宜執行沒收時，追徵其價額。 10 （原起訴書附表編號10） 告訴人 宇○○ 109年9月29日 Ｅ○○見宇○○於臉書社團「新楓之谷-優伊娜」張貼欲購買遊戲裝備之貼文，即以Messenger暱稱「杏徐」與宇○○聯繫，謊稱可販售該遊戲裝備，致宇○○陷於錯誤，而於右列所示時間匯款右列所示金額至Ｅ○○指定之右列所示帳戶內。 109年9月29日20時30分  6,000元 000-00000000000 1.證人宇○○於警詢之證述（警一卷第413至415頁） 2.宇○○提供轉帳交易明細（警三卷第297頁）、與Messenger暱稱「杏徐」對話紀錄（警三卷第300-1至300-8頁） Ｅ○○犯詐欺取財罪，處有期徒刑參月，如易科罰金，以新臺幣壹仟元折算壹日。未扣案之犯罪所得即新臺幣陸仟元之現金沒收，於全部或一部不能沒收或不宜執行沒收時，追徵其價額。 11 （原起訴書附表編號11） 告訴人 Ｎ○○ 109年10月1日 Ｅ○○見Ｎ○○於臉書社團「EOS靈境殺戮台服帳號交易買賣」發布欲購買遊戲帳號之貼文，即以Messenger暱稱「徐杏杏」及電話門號0000000000號與Ｎ○○聯繫，謊稱可販售該遊戲帳號，致Ｎ○○陷於錯誤，而於右列所示時間匯款右列所示金額至Ｅ○○指定之右列所示帳戶內。 109年10月1日11時 17,000元 000-00000000000000 1.證人Ｎ○○於警詢之證述（警一卷第419至421頁） 2.Ｎ○○提供網路銀行交易明細（警三卷第302頁）、與LINE暱稱「徐杏杏」對話記錄（警三卷第300-17至302頁） Ｅ○○犯詐欺取財罪，處有期徒刑肆月，如易科罰金，以新臺幣壹仟元折算壹日。未扣案之犯罪所得即新臺幣壹萬柒仟元之現金沒收，於全部或一部不能沒收或不宜執行沒收時，追徵其價額。 12 （原起訴書附表編號12） 告訴人 Ｋ○○  109年10月10日 Ｅ○○先要求不知情蔣濬宇給予證件資料讓其創辦遊戲帳號，因而獲取蔣濬宇之金融、身份證件資料，進而透過LINE註冊右列所示之電支帳號；後Ｅ○○以LINE暱稱「杏（後更名為＄）」主動聯絡於LINE遊戲交流群組認識之Ｋ○○，謊稱可販售遊戲裝備，並為取信Ｋ○○而傳送蔣濬宇金融、證件資料及行動電話號碼0000000000號給Ｋ○○，致Ｋ○○陷於錯誤，而於右列所示時間匯款右列所示金額至Ｅ○○指定之右列所示LINEPAYMONEY電支帳號帳戶內。 109年10月10日6時15分 7,000元 （電支帳號） 0000000000 1.證人Ｋ○○、蔣濬宇於警詢之證述（他卷第173至175頁、併偵二卷第14至14頁反面、併偵二卷第10至11頁） 2.Ｋ○○提供之LINE PAY MONEY交易明細（併偵二卷第22頁）、與LINE暱稱「杏（＄）」對話記錄（警三卷第323至339頁、併偵二卷第24至26頁）、「蔣濬宇」郵局帳戶存摺封面（警三卷第341頁） 3.LINEPAYMONEY電支帳號0000000000號帳戶資料及交易明細（併偵二卷第31至35頁） Ｅ○○犯詐欺取財罪，處有期徒刑參月，如易科罰金，以新臺幣壹仟元折算壹日。未扣案之犯罪所得即新臺幣柒仟伍佰元之現金沒收，於全部或一部不能沒收或不宜執行沒收時，追徵其價額。     109年10月10日6時16分 500元    13 （原起訴書附表編號13） 告訴人 Ｑ○○  109年10月16日 Ｅ○○見Ｑ○○於臉書社團「天堂M買賣交易版」內發布要收購遊戲裝備之貼文，即分別以Messenger暱稱「杏徐」、LINE暱稱「bo.y」、「賭 賭賭」及行動電話號碼0000000000號與Ｑ○○聯繫，謊稱可販售該遊戲裝備，致Ｑ○○陷於錯誤，而於右列所示時間匯款右列所示金額至Ｅ○○指定之右列所示帳戶內。 109年10月16日5時5分  44,117元 000-000000000000 1.證人Ｑ○○於警詢之證述（他卷第181至182頁） 2.Ｑ○○提供網路銀行交易明細（警三卷第349頁）、與Messenger暱稱「杏徐」對話記錄（警三卷第355至363頁）、與LINE暱稱「bo.y」對話記錄（警三卷第364至368頁）、與LINE暱稱「賭賭賭」對話記錄（警三卷第350至354頁） 3.被告Ｅ○○所有左列帳戶之歷史交易明細（併偵三卷第24至25頁）、華南商業銀行股份有限公司110年12月23日營清字第1100041664號函暨檢附左列帳戶資料及交易明細（院二卷第173至179頁） Ｅ○○犯詐欺取財罪，處有期徒刑陸月，如易科罰金，以新臺幣壹仟元折算壹日。未扣案之犯罪所得即新臺幣肆萬肆仟壹佰壹拾柒元之現金沒收，於全部或一部不能沒收或不宜執行沒收時，追徵其價額。 14 （原起訴書附表編號14） 告訴人 黃○○ 109年10月18日 Ｅ○○於臉書社團「新楓之谷-優伊娜」見黃○○發布欲收購遊戲裝備之貼文，即以Messenger暱稱「杏徐」與黃○○聯繫，謊稱可販售該遊戲裝備，致黃○○陷於錯誤，而於右列所示時間匯款右列所示金額至Ｅ○○指定之右列所示帳戶內。 109年10月18日22時55分 10,000元 000-00000000000000 1.證人黃○○於警詢之證述（警一卷第519至520頁） 2.黃○○提供網路銀行交易明細（警三卷第384頁）、臉書社團貼文截圖（警三卷第385頁）、與Messenger暱稱「杏徐」對話記錄（警三卷第381至384頁） 3.玉山銀行集中管理部111年1月5日玉山個（集）字第1110001304號函暨檢附左列帳戶相關資料（院二卷第169頁） Ｅ○○犯詐欺取財罪，處有期徒刑參月，如易科罰金，以新臺幣壹仟元折算壹日。未扣案之犯罪所得即新臺幣壹萬元之現金沒收，於全部或一部不能沒收或不宜執行沒收時，追徵其價額。 15 （原起訴書附表編號15） 告訴人 卯○○ 109年10月19日 （原起訴書誤載為109年10月20日） Ｅ○○先向不知情之蔣濬宇請求給予證件資料讓其創辦遊戲帳號，因而獲取蔣濬宇之金融、身份證件資料，進而透過LINE註冊右列所示之電支帳號；後Ｅ○○以暱稱「棋棋」於8591遊戲交易平台發布佯稱販售遊戲裝備之貼文，並提供LINE暱稱「槍（圖案）」之ID給卯○○加入聯繫，致卯○○陷於錯誤，而於右列所示時間匯款右列所示金額至Ｅ○○指定之右列所示LINEPAYMONEY電支帳號帳戶內。 109年10月20日20時23分  15,170元 （電支帳號） 0000000000 1.證人卯○○、蔣濬宇於警詢之證述（警三卷第388至391頁、併偵二卷第10至11頁） 2.卯○○提供與8591遊戲交易平台暱稱「棋棋」對話記錄（警三卷第397至398頁）、與LINE暱稱「槍（圖案）」對話記錄（警三卷第398至400頁）、LINEPAYMONEY轉帳交易明細（警三卷第401至402頁） 3.電支帳號0000000000號帳戶資料及交易明細（併偵二卷第31至35頁） Ｅ○○以網際網路對公眾散布而犯詐欺取財罪，處有期徒刑壹年參月。未扣案之犯罪所得即新臺幣壹萬伍仟壹佰柒拾元之現金沒收，於全部或一部不能沒收或不宜執行沒收時，追徵其價額。 16 （原起訴書附表編號16） 告訴人 丙○○ 109年10月29日 Ｅ○○以Messenger「金元寶」於臉書遊戲交流社團向丙○○謊稱可販售遊戲裝備，並提供行動電話門號0000000000號作為聯繫方式，致丙○○陷於錯誤，而於右列所示時間匯款右列所示金額至Ｅ○○指定之右列所示帳戶內。 109年10月29日10時39分 16,000元 000-000000000000 1.證人丙○○於警詢之證述（他卷第185至187頁） 2.丙○○提供網路銀行交易明細（警三卷第417頁）、與Messenger暱稱「金元寶」對話記錄（警三卷第418至432頁） Ｅ○○犯詐欺取財罪，處有期徒刑肆月，如易科罰金，以新臺幣壹仟元折算壹日。未扣案之犯罪所得即新臺幣壹萬陸仟壹佰元之現金沒收，於全部或一部不能沒收或不宜執行沒收時，追徵其價額。     109年10月29日10時47分 100元    17 （原起訴書附表編號17） 被害人 Ｏ○○  109年10月30日 Ｅ○○先向不知情之蔣濬宇請求給予證件資料讓其創辦遊戲帳號，因而獲取蔣濬宇之金融、身份證件資料，進而透過LINE註冊右列所示之電支帳號；後Ｅ○○於8591遊戲交易平台發布佯稱欲販售遊戲裝備之貼文，復提供LINE暱稱「皓宇」之ID及行動電話號碼0000000000號供Ｏ○○加入聯繫，致Ｏ○○陷於錯誤，而於右列所示時間匯款右列所示金額至Ｅ○○指定之右列所示LINEPAYMONEY電支帳號帳戶內。 109年10月30日3時48分 22,000元 （電支帳號） 0000000000 1.證人Ｏ○○、蔣濬宇於警詢之證述（他卷第191至193頁、併偵二卷第10至11頁） 2.Ｏ○○提供8591遊戲交易平台商品販售頁面截圖（警三卷第445至446頁）、LINEPAYMONEY轉帳交易明細（警三卷第440頁）、與LINE暱稱「皓宇」對話記錄（警三卷第441至444頁）、行動電話號碼0000000000號資訊頁面（警三卷第446頁） 3.電支帳號0000000000號帳戶資料及交易明細（併偵二卷第31至35頁） Ｅ○○以網際網路對公眾散布而犯詐欺取財罪，處有期徒刑壹年參月。未扣案之犯罪所得即新臺幣貳萬貳仟元之現金沒收，於全部或一部不能沒收或不宜執行沒收時，追徵其價額。 18 （原起訴書附表編號18） 告訴人 Ｍ○○ 109年10月26日（起訴書誤載為109年11月2日） Ｅ○○先向不知情之蔣濬宇請求給予證件資料讓其創辦遊戲帳號，因而獲取蔣濬宇之金融、身份證件資料，進而透過LINE註冊右列所示之電支帳號；後Ｅ○○見Ｍ○○於臉書社團「新楓之谷普力特（菇菇寶貝）」發布欲收購遊戲裝備之貼文，即以Messenger暱稱「彭翁立」聯繫Ｍ○○，謊稱可販售該遊戲裝備，復提供LINE暱稱「皓宇」之ID及行動電話號碼0000000000號供Ｍ○○加入聯繫，致Ｍ○○陷於錯誤，而於右列所示時間匯款右列所示金額至Ｅ○○指定之右列所示LINEPAYMONEY電支帳號帳戶內。 109年10月29日20時44分 1,500元 （電支帳號） 0000000000 1.證人Ｍ○○、蔣濬宇於警詢之證述（他卷第197至199頁、併偵二卷第10至11頁） 2.Ｍ○○提供與LINE暱稱「皓宇」對話記錄（他卷第201至204頁） 3.電支帳號0000000000號帳戶資料及交易明細（併偵二卷第31至35頁） Ｅ○○犯詐欺取財罪，處有期徒刑肆月，如易科罰金，以新臺幣壹仟元折算壹日。未扣案之犯罪所得即新臺幣貳萬元之現金沒收，於全部或一部不能沒收或不宜執行沒收時，追徵其價額。     109年10月30日18時52分  18,500元    19 （原起訴書附表編號19） 告訴人 Ｐ○○ 109年11月2日 （原起訴書誤載為109年11月6日） Ｅ○○先向不知情之蔣濬宇請求給予證件資料讓其創辦遊戲帳號，因而獲取蔣濬宇之金融、身份證件資料，進而透過LINE註冊右列所示之電支帳號；後Ｅ○○以暱稱「皓宇」於8591遊戲交易平台發布佯稱欲販售遊戲裝備之貼文，復提供LINE暱稱「＄」之ID供Ｐ○○加入聯繫，致Ｐ○○陷於錯誤，而於右列所示時間匯款右列所示金額至Ｅ○○指定之右列所示LINEPAYMONEY電支帳號帳戶內。 109年11月6日18時22分  20,000元 （電支帳號） 0000000000 1.證人Ｐ○○、蔣濬宇於警詢之證述（警一卷第489至490頁、併偵二卷第10至11頁） 2.Ｐ○○提供與8591遊戲交易平台商品販售頁面截圖及與暱稱「皓宇」對話記錄（院二卷第214-77至214-87頁）、與LINE暱稱「＄」對話記錄（院二卷第214-89至214-105頁）、LINEPAYMONEY轉帳交易明細（院二卷第214-107至214-109頁） 3.電支帳號0000000000號帳戶資料及交易明細（併偵二卷第31至35頁） Ｅ○○以網際網路對公眾散布而犯詐欺取財罪，處有期徒刑壹年參月。未扣案之犯罪所得即新臺幣貳萬元之現金沒收，於全部或一部不能沒收或不宜執行沒收時，追徵其價額。 20 （原起訴書附表編號20） 告訴人 Ｒ○○ 109年11月7日 Ｅ○○先向不知情之蔣濬宇請求給予證件資料讓其創辦遊戲帳號，因而獲取蔣濬宇之金融、身份證件資料，進而透過LINE註冊右列所示之電支帳號；後Ｅ○○於8591遊戲交易平台發布佯稱欲販售遊戲裝備之貼文，復提供LINE暱稱「＄」之ID供Ｒ○○加入聯繫，致Ｒ○○陷於錯誤，而於右列所示時間匯款右列所示金額至Ｅ○○指定之右列所示LINEPAYMONEY電支帳號帳戶內。 109年11月7日18時55分 15,000元 （電支帳號） 0000000000 1.證人Ｒ○○、蔣濬宇於警詢之證述（警一卷第509至510頁、併偵二卷第10至11頁） 2.Ｒ○○提供LINEPAYMONEY轉帳交易明細（警三卷第481頁）、8591遊戲交易平台商品頁面截圖（警三卷第481頁）、與LINE暱稱「＄」對話記錄（警三卷第482至483頁） 3.電支帳號0000000000號帳戶資料及交易明細（併偵二卷第31至35頁） Ｅ○○以網際網路對公眾散布而犯詐欺取財罪，處有期徒刑壹年參月。未扣案之犯罪所得即新臺幣壹萬伍仟元之現金沒收，於全部或一部不能沒收或不宜執行沒收時，追徵其價額。 21 （原起訴書附表編號21） 告訴人 玄○○ 109年11月10日 Ｅ○○於臉書社團「新楓之谷（愛麗西亞）交流區」以暱稱「愛雨楓」發布佯稱欲販售遊戲裝備之貼文，復提供LINE暱稱「（愛心圖案）」之ID予玄○○加入聯繫，致玄○○陷於錯誤，而於右列所示時間匯款右列所示金額至Ｅ○○指定之右列所示LINEPAYMONEY電支帳號帳戶內。 109年11月10日22時42分 25,310元 （電支帳號） 0000000000 1.證人玄○○於警詢之證述（他卷第241至245頁） 2.玄○○提供與Messenger暱稱「愛雨楓」對話記錄（院二卷第214-59至214-65頁）、與LINE暱稱「（愛心圖案）」對話記錄（院二卷第214-67至214-73頁）、8591遊戲交易平台賣家資訊頁面截圖（院二卷第214-73頁）、LINEPAYMONEY轉帳交易明細（院二卷第214-75頁） 3.電支帳號0000000000帳戶資料及交易明細（他卷第97至117頁） Ｅ○○以網際網路對公眾散布而犯詐欺取財罪，處有期徒刑壹年參月。未扣案之犯罪所得即新臺幣貳萬伍仟參佰壹拾元之現金沒收，於全部或一部不能沒收或不宜執行沒收時，追徵其價額。 22 （原起訴書附表編號22） 告訴人 Ｇ○○  109年11月11日 Ｅ○○先以LINE暱稱「劉家維/一馬o扁一/破螺旋槳」向不知情之陳弘凱表明欲購買遊戲幣，而由陳弘凱提供Ｅ○○右列所示虛擬帳號；後以暱稱「俊俊安」於8591遊戲交易平台發布佯稱欲販售遊戲裝備之貼文，復提供LINE暱稱「俊安」之ID及行動電話號碼0000000000號供Ｇ○○加入聯繫，致Ｇ○○陷於錯誤，而於右列所示時間匯款右列所示金額至Ｅ○○指定之右列所示帳戶內，陳弘凱收到右列款項後，依Ｅ○○指示儲值等值之遊戲幣至Ｅ○○指定遊戲帳戶。 109年11月11日18時22分 15,500元 000-0000000000000000 1.證人Ｇ○○、陳弘凱於警詢之證述（他卷第261至263頁、併偵一卷第6至9頁） 2.Ｇ○○提供ATM無卡存款交易明細（警四卷第510頁）、與8591遊戲交易平台暱稱「俊俊安」對話記錄（警四卷第528至537頁）、與LINE暱稱「俊安」對話記錄（警四卷第511至521頁反面）、行動電話號碼0000000000號資訊（警四卷第525頁） 3.陳弘凱提供與LINE暱稱「劉家維/一馬o扁一/破螺旋槳」對話記錄（併偵一卷第14頁）、遊戲帳號「一馬O扁一」與」與「破螺旋槳」相關資料（併偵一卷第85至94頁）、相關買賣記錄（併偵一卷第14頁反面）、ATM轉帳交易明細（併偵一卷第14頁）、綠界科技帳戶交易明細（併偵一卷第13頁反面至14頁反面） Ｅ○○以網際網路對公眾散布而犯詐欺取財罪，處有期徒刑壹年參月。未扣案之犯罪所得即價值新臺幣壹萬伍仟伍佰元之遊戲幣沒收，於全部或一部不能沒收或不宜執行沒收時，追徵其價額。 23 （原起訴書附表編號23） 告訴人 Ｗ○○ 109年11月11日 Ｅ○○先以LINE暱稱「劉家維/一馬o扁一/破螺旋槳」向不知情之陳弘凱表明欲購買遊戲幣，而由陳弘凱提供Ｅ○○右列所示虛擬帳號；後以暱稱「俊俊安」於8591遊戲交易平台上架販售遊戲裝備之內容，復提供LINE暱稱「俊安」之ID供Ｗ○○加入聯繫，致Ｗ○○陷於錯誤，而於右列所示時間購買右列所示金額之GASH點數，並交付相關序號、密碼予Ｅ○○，另委託友人王偉丞於右列所示時間匯款右列所示金額至Ｅ○○指定之右列所示帳戶內，陳弘凱收到右列款項後，依Ｅ○○指示儲值等值之遊戲幣至Ｅ○○指定遊戲帳戶。 109年11月11日22時39分 價值2,000元之GASH點數。 無。 1.證人Ｗ○○、王偉丞、陳弘凱於警詢之證述（他卷第267至269頁、271至273頁、併偵一卷第6至9頁） 2.Ｗ○○提供GASH點數購買資訊頁面（警四卷第548頁）、網路銀行交易明細（警四卷第549頁）、8591遊戲交易平台商品頁面截圖及與該平台賣家暱稱「俊俊安」對話記錄（警四卷第546至550頁）、與LINE暱稱「俊安」對話記錄及其他相關對話記錄（警四卷第551至553頁） 3.陳弘凱提供與LINE暱稱「劉家維/一馬o扁一/破螺旋槳」對話記錄（併偵一卷第14頁）、遊戲帳號「一馬O扁一」與「破螺旋槳」相關資料（併偵一卷第85至94頁）、相關買賣記錄（併偵一卷第14頁反面） 4.綠界科技帳戶交易明細（併偵一卷第13頁反面至14頁反面） Ｅ○○以網際網路對公眾散布而犯詐欺取財罪，處有期徒刑壹年貳月。未扣案之犯罪所得即價值新臺幣貳仟元之遊戲幣及新臺幣參仟伍佰元之現金沒收，於全部或一部不能沒收或不宜執行沒收時，追徵其價額。      109年11月11日23時17分 3,500元 （起訴書附表誤載為5500元，業經公訴檢察官當庭更正） 000-0000000000000000   24 （原起訴書附表編號24） 告訴人 Ｊ○○ 109年11月12日 Ｅ○○以暱稱「俊俊安」於8591遊戲交易平台發布佯稱欲販售遊戲裝備之貼文，復提供LINE ID供Ｊ○○加入聯繫，致Ｊ○○陷於錯誤，而於右列所示時間匯款右列所示金額至Ｅ○○指定之右列所示LINEPAYMONEY電支帳號帳戶內。 109年11月12日14時46分 15,500元 （電支帳號） 0000000000 1.證人Ｊ○○於警詢之證述（他卷第293至295頁） 2.Ｊ○○提供交易明細（警四卷第563頁） 3.電支帳號0000000000號帳戶資料及交易明細（他卷第97至117頁） Ｅ○○以網際網路對公眾散布而犯詐欺取財罪，處有期徒刑壹年參月。未扣案之犯罪所得即新臺幣壹萬伍仟伍佰元之現金沒收，於全部或一部不能沒收或不宜執行沒收時，追徵其價額。 25 （原起訴書附表編號25） 告訴人 林都順˙比嘿 109年11月14日 Ｅ○○以Messenger暱稱「吳世東」與林都順˙比嘿經由臉書社團「天堂M（LineageM）台服買賣交易版」認識後，對林都順˙比嘿謊稱可販售其所需之遊戲裝備，復提供LINE暱稱「世東」之ID及行動電話號碼0000000000號供林都順˙比嘿加入聯繫，致林都順˙比嘿陷於錯誤，而於右列所示時間匯款右列所示金額至Ｅ○○指定之右列所示LINEPAYMONEY電支帳號帳戶內。 109年11月14日6時43分 30,000元 （電支帳號） 0000000000 1.證人林嘟順˙比嘿於警詢之證述（他卷第299至303頁） 2.林都順˙比嘿提供與Messenger暱稱「吳世東」、LINE暱稱「世東」對話記錄（警四卷第572至583頁）、網路銀行交易明細（警四卷第584頁）、LINEPAYMONEY轉帳交易明細（警四卷第585頁） 3.電支帳號0000000000號帳戶資料及交易明細（他卷第97至117頁） Ｅ○○犯詐欺取財罪，處有期徒刑伍月，如易科罰金，以新臺幣壹仟元折算壹日。未扣案之犯罪所得即新臺幣參萬元之現金沒收，於全部或一部不能沒收或不宜執行沒收時，追徵其價額。 26 （原起訴書附表編號26） 告訴人 午○○ 109年11月15日 Ｅ○○以暱稱「吳世東」於臉書社團「新楓之谷-愛麗西亞（藍寶）」發布佯稱欲販售遊戲裝備之貼文，復提供LINE暱稱「世東」之ID及行動電話號碼0000000000號供午○○加入聯繫，致午○○陷於錯誤，而於右列所示時間匯款右列所示金額至Ｅ○○指定之右列所示LINEPAYMONEY電支帳號帳戶內。 109年11月15日18時23分 22,500元 （電支帳號） 0000000000 1.證人午○○於警詢之證述（他卷第307至308頁） 2.午○○提供暱稱「吳世東」臉書社團販售貼文截圖及透過Messenger之對話紀錄（警四卷第598頁）、與LINE暱稱「世東」對話記錄（598至599頁）、所有中信帳戶存摺封面及內頁交易明細（警四卷第600至601頁） 3.電支帳號0000000000帳戶資料及交易明細（他卷第97至117頁） Ｅ○○以網際網路對公眾散布而犯詐欺取財罪，處有期徒刑壹年參月。未扣案之犯罪所得即新臺幣貳萬貳仟伍佰元之現金沒收，於全部或一部不能沒收或不宜執行沒收時，追徵其價額。 27 （原起訴書附表編號27） 告訴人 丑○○ 109年11月16日  Ｅ○○以LINE暱稱「微笑（微笑圖案）」與丑○○透過LINE遊戲群組內認識後，向丑○○謊稱可販售其所需之遊戲裝備，另提供行動電話號碼0000000000號供丑○○聯繫，致丑○○陷於錯誤，而於如右列所示時間匯款如右列所示金額至Ｅ○○指定之如右列所示LINEPAYMONEY電支帳號帳戶內。 109年11月16日23時48分 10,000元 （電支帳號） 0000000000 1.證人丑○○於警詢之證述（他卷第313至317頁） 2.丑○○提供與LINE暱稱「微笑（微笑圖案）」對話記錄（警四卷第614至621頁）、網路銀行交易明細（警四卷第610頁）、LINEPAYMONEY轉帳交易明細（警四卷第611至613頁） 3.電支帳號0000000000帳戶資料及交易明細（他卷第100頁） Ｅ○○犯詐欺取財罪，處有期徒刑參月，如易科罰金，以新臺幣壹仟元折算壹日。未扣案之犯罪所得即新臺幣壹萬元之現金沒收，於全部或一部不能沒收或不宜執行沒收時，追徵其價額。 28 （原起訴書附表編號28） 告訴人 地○○  109年11月17日 Ｅ○○先以LINE暱稱「劉家維/一馬o扁一/破螺旋槳」向不知情之陳弘凱表明欲購買遊戲幣，而由陳弘凱提供Ｅ○○右列所示帳號；嗣Ｅ○○於臉書社團「新楓之谷伺服器資訊站」見地○○發布欲收購遊戲裝備之貼文，即以Messenger暱稱「徐杏杏」與地○○聯繫，謊稱可販售該遊戲裝備，致地○○陷於錯誤，而於右列所示時間匯款右列所示金額至Ｅ○○指定之右列所示帳戶內。陳弘凱收到右列款項後，依Ｅ○○指示儲值等值之遊戲幣至Ｅ○○指定遊戲帳戶。 109年11月17日2時12分 6,000元 000-000000000000 1.證人地○○、陳弘凱於警詢之證述（警四卷第624至626頁、併偵一卷第6至9頁） 2.地○○提供與Messenger暱稱「徐杏杏」對話記錄（警四卷第631至632頁）、匯款單據（警四卷第631頁） 3.陳弘凱提供與LINE暱稱「劉家維/一馬o扁一/破螺旋槳」對話記錄（併偵一卷第14頁）、遊戲帳號「一馬O扁一」與」與「破螺旋槳」相關資料（併偵一卷第85至94頁）、相關買賣記錄（併偵一卷第14頁反面） 4.中國信託109年12月3日中信銀字第109224839306749號函暨檢附左列帳戶資料及交易明細（併偵一卷第95至108頁） Ｅ○○犯詐欺取財罪，處有期徒刑參月，如易科罰金，以新臺幣壹仟元折算壹日。未扣案之犯罪所得即價值新臺幣陸仟元之遊戲幣沒收，於全部或一部不能沒收或不宜執行沒收時，追徵其價額。 29 （原起訴書附表編號29） 告訴人 Ｕ○○ 109年11月19日 Ｅ○○於8591遊戲交易平台張貼佯稱欲販售線上遊戲帳號之貼文，復提供LINE暱稱「（槍圖案）」之ID及行動電話號碼0000000000號供Ｕ○○加入聯繫，致Ｕ○○陷於錯誤，而於右列所示時間匯款右列所示金額至Ｅ○○指定之右列所示帳戶內。 109年11月19日17時11分  50,000元 （原起訴書誤載為50015元，業經公訴檢察官當庭更正） 000-000000000000 1.證人Ｕ○○於警詢之證述（他卷第321至327頁） 2.Ｕ○○與LINE暱稱「（槍圖案）」對話記錄（院二卷第214-111至214-137頁）、Ｕ○○玉山網路銀行交易明細（院二卷第214-139至214-141頁） 3.華南商業銀行股份有限公司110年12月23日營清字第1100041664號函暨檢附左列帳戶資料及交易明細（院二卷第173至189頁） Ｅ○○以網際網路對公眾散布而犯詐欺取財罪，處有期徒刑壹年伍月。未扣案之犯罪所得即新臺幣捌萬元之現金沒收，於全部或一部不能沒收或不宜執行沒收時，追徵其價額。     109年11月19日17時44分 30,000元 （原起訴書誤載為30015元，業經公訴檢察官當庭更正）    30 （原起訴書附表編號30） 告訴人 Ｉ○○ 109年11月22日 Ｅ○○先以暱稱「鶴仔」於8591遊戲交易平台發布佯稱欲販售遊戲裝備之貼文，復提供LINE暱稱「（槍圖案）」之ID供Ｉ○○加入聯繫，致Ｉ○○陷於錯誤，而於右列所示時間匯款右列所示金額至Ｅ○○指定之右列所示LINEPAYMONEY電支帳號帳戶內。 109年11月22日19時46分 6,000元 （電支帳號） 0000000000 1.證人Ｉ○○於警詢之證述（警一卷第423至425頁） 2.Ｉ○○提供8591遊戲交易平台暱稱「鶴仔」資訊頁面及相關對話紀錄（警四卷第662頁）、與LINE暱稱「（槍圖案）」對話記錄（警四卷第664至669頁）、LINEPAYMONEY轉帳交易明細（警四卷第663頁） 3.電支帳號0000000000帳戶資料及交易明細（院二卷第197頁） Ｅ○○以網際網路對公眾散布而犯詐欺取財罪，處有期徒刑壹年貳月。未扣案之犯罪所得即新臺幣陸仟元之現金沒收，於全部或一部不能沒收或不宜執行沒收時，追徵其價額。 31 （原起訴書附表編號31） 告訴人 宙○○ 109年12月6日 Ｅ○○於臉書社團「新楓之谷-殺人鯨（三大/火鯨/三眼）」內見宙○○發布欲收購遊戲裝備之貼文，即以Messenger暱稱「韓鈺祐」與宙○○聯繫，謊稱可販售該遊戲裝備，致宙○○陷於錯誤，而於右列所示時間匯款右列所示金額至Ｅ○○指定之右列所示帳戶內。 109年12月6日15時59分 10,000元 000-00000000000000 1.證人宙○○於警詢之證述（他卷第331至332頁） 2.宙○○提供臉書社團貼文頁面截圖（警四卷第679頁）、與Messenger暱稱「韓鈺祐」對話記錄（警四卷第680至698頁） 3.永豐商業銀行作業處110年12月23日函暨檢附左列帳戶資料及交易明細（院二卷第208至209頁） Ｅ○○犯詐欺取財罪，處有期徒刑肆月，如易科罰金，以新臺幣壹仟元折算壹日。未扣案之犯罪所得即新臺幣壹萬肆仟捌佰元之現金沒收，於全部或一部不能沒收或不宜執行沒收時，追徵其價額。     109年12月6日16時2分 4,800元    32 （原起訴書附表編號32） 告訴人 Ｄ○○ 109年12月6日 Ｅ○○先以暱稱「小石豆頁」於8591遊戲交易平台發布佯稱欲販售遊戲鑽石幣之貼文，復提供LINE暱稱「JPKL」之ID供Ｄ○○加入聯繫，致Ｄ○○陷於錯誤，而於右列所示時間匯款右列所示金額至Ｅ○○指定之右列所示帳戶內。 109年12月6日23時42分 10,500元 000-00000000000000 1.證人Ｄ○○於警詢之證述（警四卷第704至705頁） 2.Ｄ○○提供8591遊戲交易平台商品頁面截圖及與賣家暱稱「小石豆頁」對話紀錄（警四卷第712頁）、與LINE暱稱「JPKL」對話記錄（警四卷第710至711頁）、交易明細（警四卷第709頁） 3.永豐商業銀行作業處110年12月23日函暨檢附左列帳戶資料及交易明細（院二卷第203至209頁） Ｅ○○以網際網路對公眾散布而犯詐欺取財罪，處有期徒刑壹年參月。未扣案之犯罪所得即新臺幣壹萬零伍佰元之現金沒收，於全部或一部不能沒收或不宜執行沒收時，追徵其價額。 33 （原起訴書附表編號33） 告訴人 Ｓ○○ 109年12月7日 Ｅ○○先以暱稱「NPC」於8591遊戲交易平台發布佯稱販售遊戲裝備之貼文，復提供LINE暱稱「莫愁」之ID供Ｓ○○加入聯繫，致Ｓ○○陷於錯誤，而於右列所示時間匯款右列所示金額至Ｅ○○指定之右列所示帳戶內。 109年12月7日20時52分 7,350元 000-00000000000000 1.證人Ｓ○○於警詢之證述（警一卷第499至501頁） 2.Ｓ○○提供與8591遊戲交易平台暱稱「NPC」對話記錄（警四卷第729至731頁）、與LINE暱稱「莫愁」對話記錄（警四卷第733至745頁） 3.中華郵政股份有限公司110年12月24日儲字第1100965771號函檢附左列帳戶資料及交易明細（院二卷第135頁至153頁） Ｅ○○以網際網路對公眾散布而犯詐欺取財罪，處有期徒刑壹年貳月。未扣案之犯罪所得即新臺幣柒仟參佰伍拾元之現金沒收，於全部或一部不能沒收或不宜執行沒收時，追徵其價額。 34 （原起訴書附表編號34） 被害人 Ｂ○○  109年12月8日 Ｅ○○以暱稱「楊宥瑞」於臉書社團「新楓之谷普力特（菇菇寶貝）」透過私訊向Ｂ○○謊稱可販售遊戲裝備，復提供LINE暱稱「花落葉」之ID及行動電話號碼0000000000號供Ｂ○○加入聯繫，致Ｂ○○陷於錯誤，而於右列所示時間匯款右列所示金額至Ｅ○○指定之右列所示LINEPAYMONEY電支帳號帳戶內。 109年12月8日22時33分 10,000元 （電支帳號） 0000000000 1.證人Ｂ○○於警詢之證述（他卷第335至336頁） 2.Ｂ○○提供與Messenger暱稱「楊宥瑞」對話記錄（警五卷第757頁）、與LINE暱稱「花落葉」對話記錄（警五卷第756頁） 3.左列帳戶交易明細（院三卷第178頁） Ｅ○○犯詐欺取財罪，處有期徒刑參月，如易科罰金，以新臺幣壹仟元折算壹日。未扣案之犯罪所得即新臺幣壹萬元之現金沒收，於全部或一部不能沒收或不宜執行沒收時，追徵其價額。 35 （原起訴書附表編號35） 告訴人 巳○○ 109年12月12日 Ｅ○○於臉書社團「王國kingdom：戰爭餘燼遊戲攻略討論版」見巳○○欲收購遊戲帳號之貼文，即以Messenger暱稱「黃宗漢」與巳○○聯繫，謊稱可販售該遊戲帳號，並提供LINE暱稱「陳堂宗」之ID及電話門號00000000000號供巳○○加入聯繫，致巳○○陷於錯誤，而於右列所示時間匯款右列所示金額至Ｅ○○指定之右列所示LINEPAYMONEY電支帳號帳戶內。 109年12月12日23時52分  22,000元 （電支帳號） 0000000000 1.證人巳○○於警詢之證述（他卷第339至341頁） 2.巳○○提供與行動電話號碼0000000000通話記錄（警五卷第765頁）、與Messenger暱稱「黃宗漢」對話記錄（警五卷第766至768頁）、與LINE暱稱「陳堂宗」對話記錄（警五卷第769至770頁）、LINEPAYMONEY轉帳交易明細（警五卷第765頁） 3.一卡通票證股份有限公司111年1月17日一卡通字第1110116115號函暨檢附電支帳號0000000000帳戶交易明細（院二卷第198頁） Ｅ○○犯詐欺取財罪，處有期徒刑伍月，如易科罰金，以新臺幣壹仟元折算壹日。未扣案之犯罪所得即新臺幣貳萬貳仟元之現金沒收，於全部或一部不能沒收或不宜執行沒收時，追徵其價額。 36 （原起訴書附表編號36） 告訴人 Ｃ○○ 109年12月18日 Ｅ○○以行動電話號碼0000000000號與Ｃ○○聯繫，謊稱可販賣遊戲裝備，並提供LINE暱稱「廷吖β」之ID供Ｃ○○加入聯繫，致Ｃ○○陷於錯誤，而於右列所示時間匯款右列所示金額至Ｅ○○指定之右列所示帳戶內。  109年12月18日0時25分 8,000元 000-000000000000 1.證人Ｃ○○於警詢之證述（他卷第347至349頁） 2.Ｃ○○提供行動電話號碼0000000000號資訊頁面（警五卷第777頁）、與LINE暱稱「廷吖β」對話記錄（警五卷第778至784頁）、玉山銀行帳戶存摺封面及內頁交易明細（警五卷第784、777頁）、網路銀行交易明細（警五卷第778頁） Ｅ○○犯詐欺取財罪，處有期徒刑參月，如易科罰金，以新臺幣壹仟元折算壹日。未扣案之犯罪所得即新臺幣捌仟元之現金沒收，於全部或一部不能沒收或不宜執行沒收時，追徵其價額。 37 （原起訴書附表編號37） 告訴人 戊○○ 109年12月20日 Ｅ○○在LINE群組見戊○○發布欲收購遊戲裝備之訊息，即以LINE暱稱「我的專業你看得見」與戊○○聯繫，謊稱可販售該遊戲裝備，並提供行動電話號碼0000000000號給戊○○做為聯絡工具，致戊○○陷於錯誤，而於右列所示時間匯款右列所示金額至Ｅ○○指定之右列所示帳戶內。 109年12月20日18時52分 17,000元 000-0000000000000 1.證人戊○○於警詢之證述（警五卷第786至789頁） 2.戊○○提供與LINE暱稱「我的專業你看得見」對話記錄（警五卷第788、798至807頁）、交易明細（警五卷第797、807頁） Ｅ○○犯詐欺取財罪，處有期徒刑肆月，如易科罰金，以新臺幣壹仟元折算壹日。未扣案之犯罪所得即新臺幣壹萬柒仟元之現金沒收，於全部或一部不能沒收或不宜執行沒收時，追徵其價額。 38 （原起訴書附表編號38） 告訴人 Ｙ○○ 109年12月23日 Ｅ○○於8591遊戲交易平台張貼佯稱販售遊戲裝備之貼文，復提供LINE暱稱「家庭恩慧（思祐）」之ID及行動電話號碼0000000000號供Ｙ○○加入聯繫，致Ｙ○○陷於錯誤，分別於右列所示時間匯款右列所示金額至Ｅ○○指定之右列所示銀行帳戶及LINEPAYMONEY電支帳號內。 109年12月23日20時36分 13,000元 000-00000000000000 1.證人Ｙ○○於警詢之證述（他卷第357至359頁） 2.Ｙ○○提供彰化銀行帳戶存摺封面及內頁交易明細（警五卷第819至820頁）、LINEPAYMONEY轉帳交易明細（警五卷第820頁） 3.高雄市政府警察局仁武分局111年1月21日檢送Ｙ○○提供與LINE暱稱「家庭恩慧（思祐）」對話訊息截圖（院二卷第214-143至214-159頁） 4.一卡通票證股份有限公司111年1月17日一卡通字第1110116115號函暨檢附電支帳號0000000000帳戶交易明細（院二卷第199頁） Ｅ○○以網際網路對公眾散布而犯詐欺取財罪，處有期徒刑壹年伍月。未扣案之犯罪所得即新臺幣伍萬捌仟元之現金沒收，於全部或一部不能沒收或不宜執行沒收時，追徵其價額。     109年12月23日20時38分 45,000元 （電支帳號） 0000000000   39 （原起訴書附表編號39） 告訴人 酉○○ 109年12月29日 Ｅ○○先向不知情之陳明宗稱要請其代為購買遊戲幣，並由陳明宗提供右列帳戶帳號供Ｅ○○匯款；後Ｅ○○另以Messenger暱稱「志文陳」與酉○○聯繫，謊稱可販售網路遊戲幣，致酉○○陷於錯誤，而於右列所示時間匯款右列所示金額至Ｅ○○指定之右列所示銀行帳戶內，陳明宗則依指示將價值3000元之遊戲幣匯入Ｅ○○所指定之遊戲帳戶內。 109年12月29日15時48分 3,000元 000-000000000000 1.證人酉○○、陳明宗於警詢之證述（警五卷第832至834頁、偵二卷第23至35頁） 2.酉○○提供轉帳交易明細（警五卷第835頁）、與Messenger暱稱「志文陳」對話記錄（偵二卷第231至245頁） 3.陳明宗提供與LINE暱稱「陳志新竹星城客人」對話記錄（偵二卷第151至225頁）、星城Online交易記錄（偵二卷第61至63頁）、GASH點數交易記錄（偵二卷第65、69至73頁）、網路銀行交易明細（偵二卷第73頁） Ｅ○○犯詐欺取財罪，處有期徒刑參月，如易科罰金，以新臺幣壹仟元折算壹日。未扣案之犯罪所得即價值新臺幣參仟元之遊戲幣沒收，於全部或一部不能沒收或不宜執行沒收時，追徵其價額。 40 （原起訴書附表編號40） 告訴人 辛○○ 110年1月2日（原起訴書誤載為110年1月1日） Ｅ○○先於8591遊戲交易平台張貼佯稱欲販售遊戲裝備之貼文，復提供LINE帳號「wu44556」之ID及行動電話號碼0000000000號供辛○○加入聯繫，致辛○○陷於錯誤，而於右列所示時間交付右列所示價值之GASH點數予Ｅ○○，及於右列所示時間匯款右列所示金額至Ｅ○○指定之右列所示LINEPAYMONEY電支帳號帳戶、銀行帳戶內。 110年1月2日 價值4,500元之GASH點數 無 1.證人辛○○於警詢之證述（他卷第371至372頁） 2.辛○○提供8591遊戲交易平台商品頁面截圖（警五卷第847頁）、購買GASH明細（警五卷第847、851頁）、LINE對話記錄（警五卷第847頁）、網路銀行轉帳交易明細（警五卷第851頁）、LINEPAYMONEY轉帳交易明細（警五卷第851頁） Ｅ○○以網際網路對公眾散布而犯詐欺取財罪，處有期徒刑壹年參月。未扣案之犯罪所得即價值新臺幣肆仟伍佰元之遊戲點數及新臺幣貳萬貳仟元之現金沒收，於全部或一部不能沒收或不宜執行沒收時，追徵其價額。      110年1月2日8時52分 10,000元 （電支帳號） 0000000000       110年1月2日14時55分 5,000元 （電支帳號） 0000000000       110年1月2日16時33分 5,000元 （電支帳號） 0000000000       110年1月2日16時24分 2,000元 000-0000000000000000   41 （原起訴書附表編號41） 告訴人 庚○○ 110年1月3日 Ｅ○○先於8591遊戲交易平台發布佯稱欲販售遊戲鑽之貼文，復提供LINE暱稱「圓圓」之ID及行動電話號碼0000000000號供庚○○加入聯繫，致庚○○陷於錯誤，而於如右列所示時間匯款如右列所示金額至Ｅ○○指定之右列所示銀行帳戶內。 110年1月3日10時19分 13,684元 000-0000000000000 1.證人庚○○於警詢之證述（他卷第363至367頁） 2.庚○○提供8591遊戲交易平台商品頁面截圖及與賣家對話記錄（警五卷第870至871頁）、與LINE暱稱「圓圓」對話記錄（警五卷第872至879頁）、行動電話號碼0000000000號資訊頁面（警五卷第880頁）、交易明細（警五卷第881頁）、台新銀行帳戶存摺封面及內頁交易明細（警五卷第882至883頁） Ｅ○○以網際網路對公眾散布而犯詐欺取財罪，處有期徒刑壹年參月。未扣案之犯罪所得即新臺幣壹萬參仟陸佰捌拾肆元之現金沒收，於全部或一部不能沒收或不宜執行沒收時，追徵其價額。 42 （原起訴書附表編號42） 被害人 Ｖ○○ 110年1月6日  Ｅ○○於臉書社團「新楓之谷全伺服器資訊站」見Ｖ○○發布欲收購遊戲裝備之貼文，即以Messenger暱稱「葉呈誠˙琉德」與Ｖ○○聯繫，謊稱可販售該遊戲裝備，並提供行動電話號碼0000000000號給Ｖ○○以取信Ｖ○○，致Ｖ○○陷於錯誤，而於右列所示時間匯款右列所示金額至Ｅ○○指定之右列所示銀行帳戶內。 110年1月6日2時56分 1,650元 000-00000000000000 1.證人Ｖ○○於警詢之證述（警一卷第547至549頁） 2.Ｖ○○提供與Messenger暱稱「葉呈誠˙琉德」對話記錄（警五卷第896至901頁）、交易明細（警五卷第893頁） Ｅ○○犯詐欺取財罪，處有期徒刑參月，如易科罰金，以新臺幣壹仟元折算壹日。未扣案之犯罪所得即新臺幣壹仟陸佰伍拾元之現金沒收，於全部或一部不能沒收或不宜執行沒收時，追徵其價額。 43 （原起訴書附表編號43） 告訴人 Ｈ○○ 110年1月9日 Ｅ○○於臉書社團「8591新楓之谷全伺服器買賣」見Ｈ○○發布欲收購遊戲裝備之貼文，即以Messenger暱稱「韓鈺祐」、「葉呈誠」聯繫Ｈ○○，謊稱可販售該遊戲裝備，致Ｈ○○陷於錯誤，而於右列所示時間匯款右列所示金額至Ｅ○○指定之右列所示銀行帳戶內。 110年1月9日11時59分 15,000元 000-000000000000 1.證人Ｈ○○於警詢之證述（警一卷第553至554頁） 2.Ｈ○○提供臉書社團貼文截圖（警五卷第911頁）、交易明細（警五卷第912頁）、與Messenger暱稱「韓鈺祐」對話記錄（警五卷第912頁）、「葉呈誠」身份證正面影本（警五卷第911頁） Ｅ○○犯詐欺取財罪，處有期徒刑肆月，如易科罰金，以新臺幣壹仟元折算壹日。未扣案之犯罪所得即新臺幣壹萬伍仟元之現金沒收，於全部或一部不能沒收或不宜執行沒收時，追徵其價額。 44 （原起訴書附表編號45） 告訴人 Ｌ○○ 110年1月12日 Ｅ○○以LINE暱稱「吉頁」於LINE群組「新楓之谷：交易買賣/交友聊天」聊天室內張貼佯稱要販售遊戲裝備之訊息，復提供行動電話號碼0000000000號予Ｌ○○作為聯繫方式，致Ｌ○○陷於錯誤，而於右列所示時間匯款右列所示金額至Ｅ○○指定之右列所示銀行帳戶內。 110年1月12日18時6分 23,000元 000-000000000000 1.證人Ｌ○○於警詢之證述（警一卷第393至395頁） 2.Ｌ○○提供與LINE暱稱「吉頁」對話記錄（警五卷第953至958頁）、交易明細（警五卷第958頁） Ｅ○○以網際網路對公眾散布而犯詐欺取財罪，處有期徒刑壹年參月。扣案之附表三編號一所示之物沒收。未扣案之犯罪所得即新臺幣貳萬參仟元之現金沒收，於全部或一部不能沒收或不宜執行沒收時，追徵其價額。 45 （原起訴書附表編號46） 告訴人 戌○○ 110年1月15日 Ｅ○○於臉書社團「楓之谷M台版/討論/攻略/交易/交流」內見戌○○發布欲收購遊戲幣之貼文，即以Messenger暱稱「陳文志」與戌○○聯繫，謊稱可販售該遊戲幣，並提供行動電話號碼0000000000號予戌○○作為聯繫方式，致戌○○陷於錯誤，而於右列所示時間匯款右列所示金額至Ｅ○○指定之右列所示銀行帳戶內。 110年1月15日18時27分 18,000元 000-000000000000 1.證人戌○○於警詢之證述（警一卷第399至400頁） 2.戌○○提供臉書社團貼文截圖（警五卷第973頁）、與Messenger暱稱「陳文志」對話記錄（警五卷第968至972頁）、交易明細（警五卷第967頁） Ｅ○○犯詐欺取財罪，處有期徒刑肆月，如易科罰金，以新臺幣壹仟元折算壹日。扣案之附表三編號一所示之物沒收。未扣案之犯罪所得即新臺幣壹萬捌仟元之現金沒收，於全部或一部不能沒收或不宜執行沒收時，追徵其價額。 46 （原起訴書附表編號47） 告訴人 甲○○ 110年1月15日 Ｅ○○先於LINE群組「TMS新楓之谷買賣交流群」留下可販售遊戲裝備之訊息，復提供LINE暱稱「小烏龜」之ID及行動電話號碼0000000000號供甲○○加入聯繫，致甲○○陷於錯誤，而於右列所示時間匯款右列所示金額至Ｅ○○指定之右列所示銀行帳戶內。 110年1月15日2時2分 15,000元 000-000000000000 1.證人甲○○於警詢之證述（警一卷第403至404頁） 2.甲○○提供與LINE暱稱「小烏龜」對話記錄（警五卷第989至993頁）、交易明細（警五卷第993頁）、行動電話0000000000號通聯紀錄1紙（警五卷第994頁） Ｅ○○以網際網路對公眾散布而犯詐欺取財罪，處有期徒刑壹年參月。扣案之附表三編號一所示之物沒收。未扣案之犯罪所得即新臺幣壹萬伍仟元之現金沒收，於全部或一部不能沒收或不宜執行沒收時，追徵其價額。 47 （原起訴書附表編號48） 告訴人 子○○ 110年1月15日（起訴書誤載為110年1月16日） Ｅ○○於臉書社團上見子○○張貼販售遊戲裝備之貼文，遂各以Messenger暱稱「志文陳」、「鈺祐韓」與子○○聯繫，並謊稱其有其他遊戲裝備可販售予子○○，致子○○陷於錯誤，而陸續於右列所示時間匯款右列所示金額至Ｅ○○指定之右列所示銀行帳戶內。 110年1月15日17時56分  30,000元 000-000000000000 1.證人子○○於警詢之證述（警五卷第535至537、998至1000頁） 2.子○○提供交易明細（警五卷第1005頁）、與Messenger暱稱「志文陳」對話記錄（警五卷第1006至1007頁）、子○○玉山銀行帳戶存摺內頁明細（警五卷第1008頁）、元大銀行帳戶存摺內頁明細（警五卷第1020頁）、網路銀行交易明細（警五卷第1022頁）、與Messenger暱稱「鈺祐韓」對話記錄（警五卷第1023至1027頁） 3.Ｅ○○扣案OPPO手機內Messenger軟體中與子○○對話記錄（警一卷第39至47頁） Ｅ○○犯詐欺取財罪，處有期徒刑柒月。扣案之附表三編號一所示之物沒收。未扣案之犯罪所得即新臺幣柒萬壹仟壹佰參拾捌元之現金沒收，於全部或一部不能沒收或不宜執行沒收時，追徵其價額。     110年1月16日15時24分 41,138元 000-0000000000000   48 （原起訴書附表編號49） 告訴人 未○○ 110年1月18日 Ｅ○○於臉書社團「天堂M（Lineage M）台服買賣交易版」內見未○○發布欲收購遊戲裝備之貼文，即以Messenger暱稱「鈺祐韓」聯繫未○○，謊稱可販售該遊戲裝備，致未○○陷於錯誤，而於右列所示時間匯款右列所示金額至Ｅ○○指定之右列所示銀行帳戶內。 110年1月18日13時50分 5,000元 000-00000000000000 1.證人未○○於警詢之證述（警五卷第1032至1033頁） 2.Ｅ○○扣案OPPO手機內Messenger軟體中與未○○對話記錄（警一卷第49至51頁） 3.未○○提供與Messenger暱稱「鈺祐韓」對話記錄（警五卷第103至1043頁）、網路銀行交易明細（警五卷第1044頁） Ｅ○○犯詐欺取財罪，處有期徒刑參月，如易科罰金，以新臺幣壹仟元折算壹日。扣案之附表三編號一所示之物沒收。未扣案之犯罪所得即新臺幣伍仟元之現金沒收，於全部或一部不能沒收或不宜執行沒收時，追徵其價額。 49 （原起訴書附表編號50） 告訴人 Ｆ○○ 110年1月18日 Ｅ○○以LINE暱稱「阿how」聯繫Ｆ○○，稱欲與Ｆ○○合作販售遊戲裝備，販售所得8成歸Ｅ○○，2成歸Ｆ○○，嗣Ｆ○○尋得買家後聯繫Ｅ○○，Ｅ○○便要求Ｆ○○先將販售遊戲裝備所得之8成金額兌換成遊戲點數後交付，致Ｆ○○陷於錯誤，而於右列所示時間交付右列所示價值之遊戲點數序號、密碼予Ｅ○○。 110年1月18日 價值新臺幣9000元之GASH遊戲點數。 無。  證人Ｆ○○於警詢之證述（警一卷第407至410頁） 被告Ｅ○○犯詐欺得利罪，處有期徒刑參月，如易科罰金，以新臺幣壹仟元折算壹日。扣案之附表三編號一所示之物沒收。未扣案之犯罪所得即價值新臺幣玖仟元之遊戲點數沒收，於全部或一部不能沒收或不宜執行沒收時，追徵其價額。 50 （原起訴書附表編號51） 告訴人 寅○○ 110年1月19日 Ｅ○○藉與Ｆ○○合作販售遊戲裝備之機會，取得Ｆ○○LINEPAYMONEY帳戶資料、8591遊戲交易平台帳號、密碼；後Ｅ○○透過LINE群組「TMS新楓之谷-買賣交流社群」認識寅○○，並以LINE暱稱「阿how」與寅○○聯繫，謊稱可販售寅○○所需之遊戲裝備，並假借「Ｆ○○」名義及提供Ｆ○○年籍資料、8591遊戲交易平台賣家資訊予寅○○，致寅○○陷於錯誤，而於右列所示時間匯款右列所示金額至Ｅ○○指定之右列LINEPAYMONEY電支帳號帳戶內，之後Ｅ○○以右列LINEPAYMONEY電支帳號帳戶消費購買價值3000元、3000元、800元、170元、1352元、1055元及2215元之商品，所餘之9408元則為警查扣在案。 110年1月19日12時46分 21,000元 （電支帳號） 0000000000 1.證人寅○○於警詢之證述（警一卷第529至531頁） 2.Ｅ○○手機內LINE軟體與寅○○之對話記錄（警一卷第33至35頁） 3.寅○○提供與LINE暱稱「阿how」對話記錄（警五卷第1067至1071頁）、LINEPAYMONEY轉帳交易明細（警五卷第1071頁） 4.一卡通票證股份有限公司111年1月17日一卡通字第1110116115號函暨檢附電支帳號0000000000帳戶交易明細（院二卷第200頁） Ｅ○○犯詐欺取財罪，處有期徒刑伍月，如易科罰金，以新臺幣壹仟元折算壹日。扣案之附表三編號一所示之物及左列帳戶內之新臺幣玖仟肆佰零捌元沒收。未扣案之犯罪所得即價值共計新臺幣壹萬壹仟伍佰玖拾貳元之商品數件均沒收，於全部或一部不能沒收或不宜執行沒收時，追徵其價額。 51 （追加起訴） 被害人 陳奕宇 109年7月21日 Ｅ○○先以Messenger暱稱「彭荻恩」與不知情之陳其汶聯繫，請其代為購買GASH遊戲點數、網路遊戲幣，陳其汶應允後提供右列所示銀行帳戶予Ｅ○○；後Ｅ○○再以暱稱「彭荻恩」於臉書社團「天堂M（LineageM）台服買賣交易版」張貼佯稱欲販售遊戲裝備之貼文，陳奕宇遂與Ｅ○○聯繫，並因而陷於錯誤，而於右列所示時間匯款右列所示金額至Ｅ○○指定之右列所示銀行帳戶內，陳其汶則依Ｅ○○指示購買價值15000元之GASH點數以告知序號方式交付與Ｅ○○，及將價值25000元之遊戲幣儲值至Ｅ○○之遊戲帳戶內。 1109年7月21日22時42分 41,818元 000-00000000000000 1.證人陳奕宇於警詢之證述、證人陳其汶於警詢及偵訊之證述（追加偵一卷第3至3頁反面、第23至26頁） 2.陳奕宇提供與Messenger暱稱「彭荻恩」對話記錄（追加偵一卷第4至7頁反面）、交易明細（追加偵一卷第6頁反面） 3.陳其汶提供郵局帳戶歷史交易明細（追加偵一卷第34頁）、與Messenger暱稱「彭荻恩」對話記錄（追加偵一卷第39至48頁） Ｅ○○以網際網路對公眾散布而犯詐欺取財罪，處有期徒刑壹年肆月。未扣案之犯罪所得即價值新臺幣壹萬伍仟元之遊戲點數及價值新臺幣貳萬伍仟元之遊戲幣均沒收，於全部或一部不能沒收或不宜執行沒收時，追徵其價額。 

附表二
編 號 告訴人/被害人 詐騙時間 詐騙方式 匯款時間、金額及帳戶       時間 金額 （新臺幣） 收款帳戶 1 （原起訴書附表編號44） 告訴人 亥○○  110年1月11日 Ｅ○○於臉書社團見亥○○發布欲收購遊戲貨幣之貼文，即以Messenger「陳文志」與亥○○聯繫，謊稱可販售該遊戲貨幣，致亥○○陷於錯誤，而於右列所示時間匯款右列所示金額至Ｅ○○指定之右列所示銀行帳戶內。 109年1月11日19時25分 30,000元 000-000000000000  

附表三
編號 物品名稱 數量 1 OPPO手機（藍色、IMEI：000000000000000、000000000000000、含門號0000000000號之SIM卡1張） 1支 2 林宏政身份證正本 1張 3 林宏政駕照正本 1張 4 MacBookAir（型號：A1466、13吋） 1台 5 遠傳電信門號卡片（門號：0000000000號、SIM卡已置於附表三編號1之手機內） 1張 6 二級毒品安非他命（結晶、含袋毛重2.4克） 1包 7 二級毒品安非他命（結晶、含袋毛重0.4克） 1包 8 三級毒品愷他命（咖啡包、含袋毛重7.5克） 1包 9   玻璃球吸食器   1組 10 Iphone手機（綠色、IMEI：000000000000000、含門號0000000000號之SIM卡1張） 1支 

　　　　　　　　　　　　　　
　　　　　　　　　　　　　　　
附錄本件判決論罪科刑法條：
中華民國刑法第339條
（普通詐欺罪）
意圖為自己或第三人不法之所有，以詐術使人將本人或第三人之
物交付者，處5年以下有期徒刑、拘役或科或併科50萬元以下罰
金。
以前項方法得財產上不法之利益或使第三人得之者，亦同。
前二項之未遂犯罰之。

中華民國刑法第339條之4
犯第339條詐欺罪而有下列情形之一者，處1年以上7年以下有期
徒刑，得併科1百萬元以下罰金：
一、冒用政府機關或公務員名義犯之。
二、三人以上共同犯之。
三、以廣播電視、電子通訊、網際網路或其他媒體等傳播工具，
    對公眾散布而犯之。
前項之未遂犯罰之。




卷宗標目對照表
※本案部分（本院110年度原訴字第3號）： 一、臺灣橋頭地方檢察署110年度他字第340號卷，稱他卷； 二、臺灣橋頭地方檢察署110年度聲拘字第23號卷，稱聲拘卷； 三、高雄市政府警察局刑事警察大隊高市警刑大偵3字第11070176500號卷，稱警一卷； 四、高雄市政府警察局仁武分局高市警仁分偵字第11070176500號卷一，稱警二卷； 五、高雄市政府警察局仁武分局高市警仁分偵字第11070176500號卷二，稱警三卷； 六、高雄市政府警察局仁武分局高市警仁分偵字第11070176500號卷三，稱警四卷； 七、高雄市政府警察局仁武分局高市警仁分偵字第11070176500號卷四，稱警五卷； 八、高雄市政府警察局刑事警察大隊高市警刑大偵3字第11070176500號卷，稱警六卷； 九、臺灣橋頭地方檢察署110年度偵字第1406號卷一，稱偵一卷； 十、臺灣橋頭地方檢察署110年度偵字第1406號卷二，稱偵二卷； 十一、臺灣橋頭地方檢察署110年度偵字第6274號卷，稱偵三卷； 十二、臺灣橋頭地方檢察署110年度偵字第6275號卷，稱偵四卷； 十三、臺灣橋頭地方法院110年度聲羈字第8號卷，稱聲羈卷； 十四、臺灣高等法院高雄分院110年度偵抗字第20號卷，稱偵抗卷； 十五、臺灣橋頭地方法院110年度偵聲字第20號卷，稱偵聲卷； 十六、臺灣橋頭地方法院110年度原訴字第3號卷一，稱院一卷； 十七、臺灣橋頭地方法院110年度原訴字第3號卷二，稱院二卷； 十八、臺灣橋頭地方法院110年度原訴字第3號卷三，稱院三卷；  　　　 ※追加起訴部分（本院110年度訴字第238號號）： 一、臺灣雲林地方檢察署109年度偵字第6691號卷，稱追加偵一卷； 二、臺灣雲林地方檢察署110年度偵字第2451號卷，稱追加偵二卷； 三、臺灣橋頭地方檢察署110年度偵字第7851號卷，追加偵三卷； 四、臺灣橋頭地方法院110年度訴字第238號卷，稱追加院卷；　 ※併案部分（新竹地檢110偵4119號）： 一、臺灣新竹地方檢察署110年度偵字第4119號卷，稱併偵一卷； ※併案部分（新竹地檢110偵6640、7688號）： 一、臺灣新竹地方檢察署110年度偵字第6440號卷，稱併偵二卷； 二、臺灣新竹地方檢察署110年度偵字第7688號卷，稱併偵三卷。